Multichar_Symbols
ngngw ngng ghhw ghh ghw ngw gg gh kw ll mm ng nn rr qw wh
[N] [V] [Sg] [Pl] [Du] [1Sg] [1Du] [1Pl] [2Sg] [2Du] [2Pl] [3Sg] [3Du] [3Pl] [4Sg] [4Pl] [4Du] [_] [N→N] [N→V] [V→N] [V→V] [Imprs_Agnt]
[Unpd] [1SgPoss] [2SgPoss] [3SgPoss] [4SgPoss] [1PlPoss] [2PlPoss] [3PlPoss] [4PlPoss] [1DuPoss] [2DuPoss] [3DuPoss] [4DuPoss] [SgPosd] [PlPosd] [DuPosd]
[Abs] [Abl_Mod] [Equ] [Loc] [Rel] [Ter] [Via] [Intr] [Trns] [Ind] [Intrg] [Opt] [PRS] [NEG] [FUT] [Ptcp] [Prec] [Conc] [CnsqI] [CnsqII] [Cond] [Ctmp] [Sbrd] [Ptcp_Obl] [Cmpd_Vbl] [Quant_Qual] [Encl]
[Opt_PRS_2Sg] [Opt_PRS_2Sg_3Sg] [Opt_FUT_Intr] [To_Feel_R_Toward]
@* @₁ @₂ ~sf ~f ~h -w –– (e) (g/t) (ng₁) (ng₂) (p/v) (t/y) (s/z) (g) (t) (te) (i₁) (i₂) (i/u) (u) (a) (s) (at) (q/t)
(pete)fte @~–(g)ka @~–(g)ke
~f-w/-w ~sf-w%:(e)tgun/teggun @₁–lghii/@*ngugh* @₁~fy/~f(ng₁) @₁~flu/na
[Guess] [DemGuess] [ERootGuess] [NounGuess] [PtclGuess] [PosRootGuess] [QuantQualGuess] [VerbGuess] [ForeignWordGuess] [Foreign]



LEXICON Root
    NounWithPostbase ;
    VerbWithPostbase ;
    VerbWithInfl ;


	
!!!!!!!!!!!!!!!!!!!!!!!!!!!!!!!!!!!!!!!!!
!!!!!!!!!!!!!!!!!!!!!!!!!!!!!!!!!!!!!!!!!
!!!!!!                             !!!!!!
!!!!!!  Noun Bases with Postbases  !!!!!!
!!!!!!                             !!!!!!
!!!!!!!!!!!!!!!!!!!!!!!!!!!!!!!!!!!!!!!!!
!!!!!!!!!!!!!!!!!!!!!!!!!!!!!!!!!!!!!!!!!

LEXICON NounWithPostbase

Laluramke-tagh[N→N][N][Abs][Unpd][Sg]:laluramkatagh NounPostbase;



!!!!!!!!!!!!!!!!!!!!!!!!!!!!!!!!!!!!!!!!!!!!!!!!!!!!!!!!!!!!!!!!!!!!!!!!!!!!!
!!!!!!!!!!!!!!!!!!!!!!!!!!!!!!!!!!!!!!!!!!!!!!!!!!!!!!!!!!!!!!!!!!!!!!!!!!!!!
!!!!!!                                                                 !!!!!!
!!!!!!     Derivational Morphemes Applied To Nouns / Derived Bases     !!!!!!
!!!!!!                                                                 !!!!!!
!!!!!!!!!!!!!!!!!!!!!!!!!!!!!!!!!!!!!!!!!!!!!!!!!!!!!!!!!!!!!!!!!!!!!!!!!!!!!
!!!!!!!!!!!!!!!!!!!!!!!!!!!!!!!!!!!!!!!!!!!!!!!!!!!!!!!!!!!!!!!!!!!!!!!!!!!!!

LEXICON NounPostbase
NounInfl;
VerbEte;

-~sf–ghhalek[N→XCLM]:~sf–ghhalek  EncliticOrEnd; ! how much N it has!

-~sf-w%:(e)nkuk[N→N]:~sf-w%:(e)nkuk      NounPostbase; ! N and partner; N and associate(s); N and family
-~sf-w%:(e)nkut[N→N]:~sf-w%:(e)nkut      NounPostbase; ! N and partner; N and associate(s); N and family
-–ghhagh*[N→N]:–ghhagh*                  NounPostbase; ! little N; small N; bit of N
-~fngiighhagh*[N→N]:~fngiighhagh*        NounPostbase; ! little N; small N; bit of N
-–ghllag[N→N]:–ghllag                    NounPostbase; ! big N; large N; lots of N
-–ghnaggagh*[N→N]:–ghnaggagh*            NounPostbase; ! big N
-–ghrugllag[N→N]:–ghrugllag              NounPostbase; ! big N; large N
-–ghrug[N→N]:–ghrug                      NounPostbase; ! big old N; poor old N
-–ghrukutaaghllag[N→N]:–ghrukutaaghllag  NounPostbase; ! huge N; gigantic N
-–ghrukutaagh[N→N]:–ghrukutaagh          NounPostbase; ! big N; large N; huge N
-–ghrupag[N→N]:–ghrupag                  NounPostbase; ! darned old N
-@₁kaghagh[N→N]:@₁kaghagh                NounPostbase; ! small N
-~–kaghqagh[N→N]:~–kaghqagh              NounPostbase; ! something to be used as N; future N
-kagh[N→N]:kagh                          NounPostbase; ! raw material for N
-~–kegtagh[N→N]:~–kegtagh                NounPostbase; ! one with good N
-~–kenghhagh*[N→N]:~–kenghhagh*          NounPostbase; ! newly made or newly acquired N
-–krag[N→N]:–krag                        NounPostbase; ! fancy piece of of N
-–kuvinghagh[N→N]:–kuvinghagh            NounPostbase; ! remains of N
-kwaagh[N→N]:kwaagh                      NounPostbase; ! leftover N
-–leg[N→N]:–leg                          NounPostbase; ! one having N; one with N
-–lghute[N→N]:–lghute                    NounPostbase; ! lots of N; a number of N; several N; a group of N
-–lghutagh[N→N]:–lghutagh                NounPostbase; ! place for N; container for N
-–lgute[N→N]:–lgute                      NounPostbase; ! one with the same N
-–linghagh*[N→N]:–linghagh*              NounPostbase; ! thing of N
-–llaag[N→N]:–llaag                      NounPostbase; ! crude N; clumsy N; bad N
-–llegagh*[N→N]:–llegagh*                NounPostbase; ! crudely made N 
-–llgagh[N→N]:–llgagh                    NounPostbase; ! one with small N; little one with N
-lluggagh[N→N]:lluggagh                  NounPostbase; ! dear little meek N
-–lluggagh[N→N]:–lluggagh                NounPostbase; ! dear little meek N
-llug[N→N]:llug                          NounPostbase; ! poor quality N; bad N; undesirable N; N not in its ideal state
-–llug[N→N]:–llug                        NounPostbase; ! poor quality N; bad N; undesirable N; N not in its ideal state
-–lugpigagh[N→N]:–lugpigagh              NounPostbase; ! fine old N
-–lug[N→N]:–lug                          NounPostbase; ! old (in age) N
-~fmii[N→N]:~fmii                        NounPostbase; ! resident of N; inhabitant of N
-~fmig[N→N]:~fmig                        NounPostbase; ! thing held in one's N 
-~fmiigh[N→N]:~fmiigh                    NounPostbase; ! thing held in one's N
-–mlaagh[N→N]:–mlaagh                    NounPostbase; ! little bit of N or little thing like N
-–mraagh[N→N]:–mraagh                    NounPostbase; ! little bit of N or little thing like N
-–mzaagh[N→N]:–mzaagh                    NounPostbase; ! little bit of N or little thing like N
-–mleghagh[N→N]:–mleghagh                NounPostbase; ! little bit of N or little thing like N 
-–mreghagh[N→N]:–mreghagh                NounPostbase; ! little bit of N or little thing like N
-–mzeghagh[N→N]:–mzeghagh                NounPostbase; ! little bit of N or little thing like N
-–vlaagh[N→N]:–vlaagh                    NounPostbase; ! little bit of N or little thing like N
-–vleghagh[N→N]:–vleghagh                NounPostbase; ! little bit of N or little thing like N
-–vraagh[N→N]:–vraagh                    NounPostbase; ! little bit of N or little thing like N
-–vreghagh[N→N]:–vreghagh                NounPostbase; ! little bit of N or little thing like N
-–vzaagh[N→N]:–vzaagh                    NounPostbase; ! little bit of N or little thing like N
-–vzeghagh[N→N]:–vzeghagh                NounPostbase; ! little bit of N or little thing like N
-–msiigh[N→N]:–msiigh                    NounPostbase; ! something like N
-–msuggagh*[N→N]:–msuggagh*              NounPostbase; ! no N; virtually no N
-–ngeltagh[N→N]:–ngeltagh                NounPostbase; ! small N; little N
-–ngertagh[N→N]:–ngertagh                NounPostbase; ! small N; little N
-–ngestagh[N→N]:–ngestagh                NounPostbase; ! small N; little N
-~%:(ng₁)inagh*[N→N]:~%:(ng₁)inagh*      NounPostbase; ! only N; just N; exactly N
-~(ng₁)iitagh[N→N]:~(ng₁)iitagh          NounPostbase; ! protective device for or like N
-ni[N→N]:ni                              NounPostbase; ! the smell of N; the odor of N; the taste of N
-~f(p/v)allugh[N→N]:~f(p/v)allugh        NounPostbase; ! one with big N; mostly N
-–penaagh[N→N]:–penaagh                  NounPostbase; ! homely N; shabby N; dilapidated N; ugly N
-–peragh[N→N]:–peragh                    NounPostbase; ! small N; makeshift N; not quite correct N
-–perewaagh[N→N]:–perewaagh              NounPostbase; ! all, only or totally N
-–perug[N→N]:–perug                      NounPostbase; ! one like N
-–pestaagh[N→N]:–pestaagh                NounPostbase; ! truly N
-–pig[N→N]:–pig                          NounPostbase; ! real N; genuine N; authentic N; old-fashioned N
-qagh[N→N]:qagh                          NounPostbase; ! one to the N
-–qinghagh[N→N]:–qinghagh                NounPostbase; ! thing of N
-–qligh*[N→N]:–qligh*                    NounPostbase; ! thing that is far to the N direction
-–qragh[N→N]:–qragh                      NounPostbase; ! small N; thing like N
-–qrug[N→N]:–qrug                        NounPostbase; ! good old N; bad old N (paradoxically); troublesome N
-qutagh[N→N]:qutagh                      NounPostbase; ! device associated with N
-raghagh[N→N]:raghagh                    NounPostbase; ! brand new N
-raaghagh[N→N]:raaghagh                  NounPostbase; ! new N
-–raaghinagh*[N→N]:–raaghinagh*          NounPostbase; ! nothing but N; just N; only N
-raag[N→N]:raag                          NounPostbase; ! thing like N
-–raagh[N→N]:–raagh                      NounPostbase; ! new-fangled N (as opposed to traditional style N); modern N
-–rraag[N→N]:–rraag                      NounPostbase; ! crude N; clumsy N; bad N; shabby N; discarded N
-–siigh[N→N]:–siigh                      NounPostbase; ! to get lots of N; to gather lots of N
-–sluvegagh[N→N]:–sluvegagh              NounPostbase; ! little N
-–sngwaaghagh[N→N]:–sngwaaghagh          NounPostbase; ! tiny N; very small N; very little N
-–squghhagh*[N→N]:–squghhagh*            NounPostbase; ! very small N; very little N; tiny N
-–squllgagh[N→N]:–squllgagh              NounPostbase; ! one with small N
-–squgh[N→N]:–squgh                      NounPostbase; ! small N; little N
-–staghhiinagh*[N→N]:–staghhiinagh*      NounPostbase; ! only N; each one an N 
-tagh[N→N]:tagh                          NounPostbase; ! the N part of something; thing of N; acquired N; caught N
-tuqagh[N→N]:tuqagh                      NounPostbase; ! one that has lots of N
-–tuqagh[N→N]:–tuqagh                    NounPostbase; ! one that has lots of N
-–vyiigh[N→N]:–vyiigh                    NounPostbase; ! crude N; makeshift N
-–vziigh[N→N]:–vziigh                    NounPostbase; ! crude N; makeshift N
-yage[N→N]:yage                          NounPostbase; ! multitude of N; abundance of N; lots of N
-–yaagh[N→N]:–yaagh                      NounPostbase; ! short or small N (article of clothing)

-–ghqu[N→V]:–ghqu                        VerbPostbase; ! to go to get N or to get something from N
-–ghraag[N→V]:–ghraag                    VerbPostbase; ! to be somewhat like N
-–ghrug[N→V]:–ghrug                      VerbPostbase; ! big old one V-s 
-––ii[N→V]:––ii                          VerbPostbase; ! to cut up N; to butcher N; to prepare N 
-––igh[N→V]:––igh                        VerbPostbase; ! provide with N
-––iigh[N→V]:––iigh                      VerbPostbase; ! to fix N; to make N; to prepare N; to cook N
-––iqe[N→V]:––iqe                        VerbPostbase; ! to deal with N; to work with N; to have pain in one's N; to have trouble with one's N;
-iiraagh[N→V]:iiraagh                    VerbPostbase; ! to pretend by using N
-~–kaghte[N→V]:~–kaghte                  VerbPostbase; ! to get N; to catch N
-~–kegte[N→V]:~–kegte                    VerbPostbase; ! to have good N
-~–ke[N→V]:~–ke                          VerbPostbase; ! have as one's N; object is subject's N; have N
-–ksagute[N→V]:–ksagute                  VerbPostbase; ! to acquire as one's N
-–lgigh[N→V]:–lgigh                      VerbPostbase; ! to travel using N
-–lgu[N→V]:–lgu                          VerbPostbase; ! to have an Nor have N-s; to possess N
-–ligh[N→V]:–ligh                        VerbPostbase; ! to provide with N; to put N in
-–liigh[N→V]:–liigh                      VerbPostbase; ! to fix N; to make N; to prepare N; to cook N
-–lipag[N→V]:–lipag                      VerbPostbase; ! to put in too much N
-–liqe[N→V]:–liqe                        VerbPostbase; ! to deal with N; to work with N; to have pain in one's N; to have trouble with one's N
-–liite[N→V]:–liite                      VerbPostbase; ! to have obtained (object) as one's N
-lliqe[N→V]:lliqe                        VerbPostbase; ! to have trouble with one's N
-–lliqe[N→V]:–lliqe                      VerbPostbase; ! to have trouble with one's N
-~fmete[N→V]:~fmete                      VerbPostbase; ! to be at N; to be in N
-~fmig[N→V]:~fmig                        VerbPostbase; ! to hold in one's N; to put in one's N
-~fmiigh[N→V]:~fmiigh                    VerbPostbase; ! to hold in one's N; to put in one's N
-–msuggiite[N→V]:–msuggiite              VerbPostbase; ! to completely lack N
-–nge[N→V]:–nge                          VerbPostbase; ! to acquire N; to get N (permanently); to obtain N (permanently); to catch N (game)
-~%:(ng₁)igh[N→V]:~:(ng₁)igh             VerbPostbase; ! to lose N; to be injured in one's N; to remove N
-~%:(ng₁)isag[N→V]:~:(ng₁)isag           VerbPostbase; ! to lack N; to need N
-~%:(ng₁)isug[N→V]:~%:(ng₁)isug          VerbPostbase; ! to have insufficient N
-~%:(ng₁)ite**[N→V]:~%:(ng₁)ite**        VerbPostbase; ! to lack N; to not have N
-–ngllagh[N→V]:–ngllagh                  VerbPostbase; ! to make N (for (him) or out of (it))
-~%:(ng₁)u[N→V]:~%:(ng₁)u                VerbPostbase; ! to be N; is N; for there to be N (weather condition)
-~%:(ng₁)ughte[N→V]:~%:(ng₁)ughte        VerbPostbase; ! to become N; for there to start to be N (weather condition)
-@₁~fniigh[N→V]:@₁~fniigh                VerbPostbase; ! to hunt for N; to search for N; to ask for N; to endeavor or to obtain N
-nite[N→V]:nite                          VerbPostbase; ! to taste of N
-–pagite[N→V]:–pagite                    VerbPostbase; ! for there not to be much N; to have few N
-pagnite[N→V]:pagnite                    VerbPostbase; ! to smell like N; to taste like N
-–pigu[N→V]:–pigu                        VerbPostbase; ! to be very much an N
-~–qite[N→V]:~–qite                      VerbPostbase; ! to encounter N
-qu[N→V]:qu                              VerbPostbase; ! to hunt N; to hunt with (using) N
-@₁~f–rakegte[N→V]:@₁~f–rakegte          VerbPostbase; ! to be very much an N
-saghtugh[N→V]:saghtugh                  VerbPostbase; ! to hunt N
-si[N→V]:si                              VerbPostbase; ! to work on or with N; to acquire lots of N; to get lots of N
-siigh[N→V]:siigh                        VerbPostbase; ! to get lots of N; to gather lots of N 
-sugnite*[N→V]:sugnite*                  VerbPostbase; ! to resemble N; to be like N
-tagh[N→V]:tagh                          VerbPostbase; ! for N to continously occur; for N to repeatedly occur 
-te[N→V]:te                              VerbPostbase; ! to go to N; to catch N; to obtain N; to spend N (time)
-ti[N→V]:ti                              VerbPostbase; ! to speak the language of N
-tu[N→V]:tu                              VerbPostbase; ! to have a lot of N 
-–tu[N→V]:–tu                            VerbPostbase; ! to have a lot of N
-tugh[N→V]:tugh                          VerbPostbase; ! to eat N
-tulli[N→V]:tulli                        VerbPostbase; ! for it to be getting feasible to use N 
-tuumagh*[N→V]:tuumagh*                  QuantQualPostbase; ! together with one's N(s)
-tupag[N→V]:tupag                        VerbPostbase; ! to eat or use too much N
-tutka[N→V]:tutka                        VerbPostbase; ! to have N to an indicated degree
-uute[N→V]:uute                          VerbPostbase; ! to make the N sound 
-yag[N→V]:yag                            VerbPostbase; ! for the number of N to increase
-@₁~fyagh[N→V]:@₁~fyagh                  VerbPostbase; ! to go to celebrate N; to hunt N
-@₁~fyug[N→V]:@₁~fyug                    VerbPostbase; ! to want some N



!!!!!!!!!!!!!!!!!!!!!!!!!!!!!!!!!!!!!!!
!!!                                 !!!
!!!      "Augmentive" Postbases     !!!
!!!      (Jacobson 2001 18.3.2)     !!!
!!!                                 !!!
!!!!!!!!!!!!!!!!!!!!!!!!!!!!!!!!!!!!!!!

-tuqagh[AUG]:tuqagh  EncliticOrEnd;
-tuqaat[AUG]:tuqaat  EncliticOrEnd;
-tuqaak[AUG]:tuqaak  EncliticOrEnd;
-–lgu[AUG]:–lgu      EncliticOrEnd;
-–lget[AUG]:–lget    EncliticOrEnd;
-–lgek[AUG]:–lgek    EncliticOrEnd;



!!!!!!!!!!!!!!!!!!!!!!!!!!!!!!!!!!!!!!!!!!!!!!!!!!!!!!!!!!!!!!!!!!!!!!!!!!!!!
!!!!!!!!!!!!!!!!!!!!!!!!!!!!!!!!!!!!!!!!!!!!!!!!!!!!!!!!!!!!!!!!!!!!!!!!!!!!!
!!!!!!                                                                 !!!!!!
!!!!!!     Inflectional Morphemes Applied To Nouns / Derived Bases     !!!!!!
!!!!!!                                                                 !!!!!!
!!!!!!!!!!!!!!!!!!!!!!!!!!!!!!!!!!!!!!!!!!!!!!!!!!!!!!!!!!!!!!!!!!!!!!!!!!!!!
!!!!!!!!!!!!!!!!!!!!!!!!!!!!!!!!!!!!!!!!!!!!!!!!!!!!!!!!!!!!!!!!!!!!!!!!!!!!!

LEXICON NounInfl

! -------------------------------------------------|
!              Absolutive Case Endings             |
! -----------------------------------------------------------------------------------------------------------------------------------------------------------------|
!                singular possessed                |                     plural possessed                 |                       dual possessed                   |
! -----------------------------------------------------------------------------------------------------------------------------------------------------------------|-----------------|
[N][Abs][Unpd][Sg]:0                  EncliticOrEnd; [N][Abs][Unpd][Pl]:~sf-w%:(e)t          EncliticOrEnd; [N][Abs][Unpd][Du]:~sf-w%:(e)k            EncliticOrEnd; ! unpossessed   |
! -------------------------------------------------|------------------------------------------------------|--------------------------------------------------------|-----------------|
[N][Abs][3SgPoss][SgPosd]:~h%:(ng₁)a  EncliticOrEnd; [N][Abs][3SgPoss][PlPosd]:~h%:(ng₁)i    EncliticOrEnd; [N][Abs][3SgPoss][DuPosd]:~h-wkek         EncliticOrEnd; ! 3SG possessor |
[N][Abs][3PlPoss][SgPosd]:~h%:(ng₁)at EncliticOrEnd; [N][Abs][3PlPoss][PlPosd]:~h%:(ng₁)it   EncliticOrEnd; [N][Abs][3PlPoss][DuPosd]:~h-w%:(e)gket   EncliticOrEnd; ! 3PL possessor |
[N][Abs][3DuPoss][SgPosd]:~h%:(ng₁)ak EncliticOrEnd; [N][Abs][3DuPoss][PlPosd]:~h%:(ng₁)ik   EncliticOrEnd; [N][Abs][3DuPoss][DuPosd]:~h-w%:(e)gkek   EncliticOrEnd; ! 3Du possessor |
! -------------------------------------------------|------------------------------------------------------|--------------------------------------------------------|-----------------|
[N][Abs][1SgPoss][SgPosd]:~–ka        EncliticOrEnd; [N][Abs][1SgPoss][PlPosd]:~sf-w%:(e)nka EncliticOrEnd; [N][Abs][1SgPoss][DuPosd]:~sf-w%:(e)gka   EncliticOrEnd; ! 1SG possessor |
[N][Abs][1PlPoss][SgPosd]:(p/v)ut     EncliticOrEnd; [N][Abs][1PlPoss][PlPosd]:–put          EncliticOrEnd; [N][Abs][1PlPoss][DuPosd]:~sf-w%:(e)gput  EncliticOrEnd; ! 1PL possessor |
[N][Abs][1DuPoss][SgPosd]:(p/v)ung    EncliticOrEnd; [N][Abs][1DuPoss][PlPosd]:–pung         EncliticOrEnd; [N][Abs][1DuPoss][DuPosd]:~sf-w%:(e)gpung EncliticOrEnd; ! 1Du possessor |
! -------------------------------------------------|------------------------------------------------------|--------------------------------------------------------|-----------------|
[N][Abs][2SgPoss][SgPosd]:~sf-w%:(e)n EncliticOrEnd; [N][Abs][2SgPoss][PlPosd]:ten           EncliticOrEnd; [N][Abs][2SgPoss][DuPosd]:~sf-w%:(e)gken  EncliticOrEnd; ! 2SG possessor |
                                                     [N][Abs][2SgPoss][PlPosd]:~f-wten       EncliticOrEnd; !                                                      |                 |  
[N][Abs][2PlPoss][SgPosd]:(s/z)i      EncliticOrEnd; [N][Abs][2PlPoss][PlPosd]:–si           EncliticOrEnd; [N][Abs][2PlPoss][DuPosd]:~sf-w%:(e)gsi   EncliticOrEnd; ! 2Pl possessor |
[N][Abs][2DuPoss][SgPosd]:(t/y)ek     EncliticOrEnd; [N][Abs][2DuPoss][PlPosd]:–tek          EncliticOrEnd; [N][Abs][2DuPoss][DuPosd]:~sf-w%:(e)gtek  EncliticOrEnd; ! 2Du possessor |
! -------------------------------------------------|------------------------------------------------------|--------------------------------------------------------|-----------------|
[N][Abs][4SgPoss][SgPosd]:–ni         EncliticOrEnd; [N][Abs][4SgPoss][PlPosd]:–ni           EncliticOrEnd; [N][Abs][4SgPoss][DuPosd]:~sf-w%:(e)gni   EncliticOrEnd; ! 4SG possessor |
[N][Abs][4PlPoss][SgPosd]:(t/y)eng    EncliticOrEnd; [N][Abs][4PlPoss][PlPosd]:–teng         EncliticOrEnd; [N][Abs][4PlPoss][DuPosd]:~sf-w%:(e)gtek  EncliticOrEnd; ! 4Pl possessor |
[N][Abs][4DuPoss][SgPosd]:(t/y)ek     EncliticOrEnd; [N][Abs][4DuPoss][PlPosd]:–tek          EncliticOrEnd; [N][Abs][4DuPoss][DuPosd]:~sf-w%:(e)gtek  EncliticOrEnd; ! 4Du possessor |
! -------------------------------------------------|------------------------------------------------------|--------------------------------------------------------|-----------------|


! -----------------------------------------------------------|
!                Ablative-Modalis Case Endings               |
! --------------------------------------------------------------------------------------------------------------------------------------------------------------------------------------------|
!                      singular possessed                    |                        plural possessed                    |                            dual possessed                         |
! --------------------------------------------------------------------------------------------------------------------------------------------------------------------------------------------|-----------------|
[N][Abl_Mod][Unpd][Sg]:~f-wmeng                 EncliticOrEnd; [N][Abl_Mod][Unpd][Pl]:~f-w/-wneng            EncliticOrEnd; [N][Abl_Mod][Unpd][Du]:~sf-w%:(e)gneng               EncliticOrEnd; ! unpossessed   |
! -----------------------------------------------------------|------------------------------------------------------------|-------------------------------------------------------------------|-----------------|
[N][Abl_Mod][3SgPoss][SgPosd]:~%:(ng₁)aneng     EncliticOrEnd; [N][Abl_Mod][3SgPoss][PlPosd]:~%:(ng₁)aneng   EncliticOrEnd; [N][Abl_Mod][3SgPoss][DuPosd]:~sf-w%:(e)gkeneng      EncliticOrEnd; ! 3Sg possessor |
[N][Abl_Mod][3PlPoss][SgPosd]:~%:(ng₁)itneng    EncliticOrEnd; [N][Abl_Mod][3PlPoss][PlPosd]:~%:(ng₁)itneng  EncliticOrEnd; [N][Abl_Mod][3PlPoss][DuPosd]:~%:(ng₁)itneng         EncliticOrEnd; ! 3Pl possessor |
[N][Abl_Mod][3DuPoss][SgPosd]:~sf-w%:(e)gkeneng EncliticOrEnd; [N][Abl_Mod][3DuPoss][PlPosd]:~%:(ng₁)itneng  EncliticOrEnd; [N][Abl_Mod][3DuPoss][DuPosd]:~%:(ng₁)itneng         EncliticOrEnd; ! 3Du possessor |
! -----------------------------------------------------------|------------------------------------------------------------|-------------------------------------------------------------------|-----------------|
[N][Abl_Mod][1SgPoss][SgPosd]:–mneng            EncliticOrEnd; [N][Abl_Mod][1SgPoss][PlPosd]:–mneng          EncliticOrEnd; [N][Abl_Mod][1SgPoss][DuPosd]:~sf-w%:(e)gemneng      EncliticOrEnd; ! 1Sg possessor |
[N][Abl_Mod][1PlPoss][SgPosd]:–mnneng           EncliticOrEnd; [N][Abl_Mod][1PlPoss][PlPosd]:–mnneng         EncliticOrEnd; [N][Abl_Mod][1PlPoss][DuPosd]:~sf-w%:(e)gemnneng     EncliticOrEnd; ! 1Pl possessor |
[N][Abl_Mod][1DuPoss][SgPosd]:–mtegneng         EncliticOrEnd; [N][Abl_Mod][1DuPoss][PlPosd]:–mtegneng       EncliticOrEnd; [N][Abl_Mod][1DuPoss][DuPosd]:~sf-w%:(e)gemtegneng   EncliticOrEnd; ! 1Du possessor |
! -----------------------------------------------------------|------------------------------------------------------------|-------------------------------------------------------------------|-----------------|
[N][Abl_Mod][2SgPoss][SgPosd]:–gpeneng          EncliticOrEnd; [N][Abl_Mod][2SgPoss][PlPosd]:–gpeneng        EncliticOrEnd; [N][Abl_Mod][2SgPoss][DuPosd]:~sf-w%:(e)gpeneng      EncliticOrEnd; ! 2Sg possessor |
[N][Abl_Mod][2PlPoss][SgPosd]:–gpesineng        EncliticOrEnd; [N][Abl_Mod][2PlPoss][PlPosd]:–gpesineng      EncliticOrEnd; [N][Abl_Mod][2PlPoss][DuPosd]:~sf-w%:(e)gpesineng    EncliticOrEnd; ! 2Pl possessor |
[N][Abl_Mod][2DuPoss][SgPosd]:–gpetegneng       EncliticOrEnd; [N][Abl_Mod][2DuPoss][PlPosd]:–gpetegneng     EncliticOrEnd; [N][Abl_Mod][2DuPoss][DuPosd]:~sf-w%:(e)gpetegneng   EncliticOrEnd; ! 2Du possessor |
! -----------------------------------------------------------|------------------------------------------------------------|-------------------------------------------------------------------|-----------------|
[N][Abl_Mod][4SgPoss][SgPosd]:~f-wmineng        EncliticOrEnd; [N][Abl_Mod][4SgPoss][PlPosd]:~f-wmineng      EncliticOrEnd; [N][Abl_Mod][4SgPoss][DuPosd]:~sf-w%:(e)gmineng      EncliticOrEnd; ! 4Sg possessor |
[N][Abl_Mod][4PlPoss][SgPosd]:~f-wmeggneng      EncliticOrEnd; [N][Abl_Mod][4PlPoss][PlPosd]:~f-wmeggneng    EncliticOrEnd; [N][Abl_Mod][4PlPoss][DuPosd]:~sf-w%:(e)gmeggneng    EncliticOrEnd; ! 4Pl possessor |
[N][Abl_Mod][4DuPoss][SgPosd]:~f-wmegneng       EncliticOrEnd; [N][Abl_Mod][4DuPoss][PlPosd]:~f-wmegneng     EncliticOrEnd; [N][Abl_Mod][4DuPoss][DuPosd]:~sf-w%:(e)gmegneng     EncliticOrEnd; ! 4Du possessor |
[N][Abl_Mod][4DuPoss][SgPosd]:~f-wmegteneng     EncliticOrEnd; [N][Abl_Mod][4DuPoss][PlPosd]:~f-wmegteneng   EncliticOrEnd; [N][Abl_Mod][4DuPoss][DuPosd]:~sf-w%:(e)gmegteneng   EncliticOrEnd; ! 4Du possessor |
! -----------------------------------------------------------|------------------------------------------------------------|-------------------------------------------------------------------|-----------------|


! -----------------------------------------------------|
!           Localis Case Endings (at N; in N)          |
! --------------------------------------------------------------------------------------------------------------------------------------------------------------------------|
!                  singular possessed                  |                     plural possessed                 |                          dual possessed                     |
! --------------------------------------------------------------------------------------------------------------------------------------------------------------------------|-----------------|
[N][Loc][Unpd][Sg]:~f-wmi                 EncliticOrEnd; [N][Loc][Unpd][Pl]:~f-w/-wni            EncliticOrEnd; [N][Loc][Unpd][Du]:~sf-w%:(e)gni               EncliticOrEnd; ! unpossessed   |
! -----------------------------------------------------|------------------------------------------------------|-------------------------------------------------------------|-----------------|
[N][Loc][3SgPoss][SgPosd]:~%:(ng₁)ani     EncliticOrEnd; [N][Loc][3SgPoss][PlPosd]:~%:(ng₁)ani   EncliticOrEnd; [N][Loc][3SgPoss][DuPosd]:~sf-w%:(e)gkeni      EncliticOrEnd; ! 3Sg possessor |
[N][Loc][3PlPoss][SgPosd]:~%:(ng₁)itni    EncliticOrEnd; [N][Loc][3PlPoss][PlPosd]:~%:(ng₁)itni  EncliticOrEnd; [N][Loc][3PlPoss][DuPosd]:~%:(ng₁)itni         EncliticOrEnd; ! 3Pl possessor |
[N][Loc][3DuPoss][SgPosd]:~sf-w%:(e)gkeni EncliticOrEnd; [N][Loc][3DuPoss][PlPosd]:~%:(ng₁)itni  EncliticOrEnd; [N][Loc][3DuPoss][DuPosd]:~%:(ng₁)itni         EncliticOrEnd; ! 3Du possessor |
! -----------------------------------------------------|------------------------------------------------------|-------------------------------------------------------------|-----------------|
[N][Loc][1SgPoss][SgPosd]:–mni            EncliticOrEnd; [N][Loc][1SgPoss][PlPosd]:–mni          EncliticOrEnd; [N][Loc][1SgPoss][DuPosd]:~sf-w%:(e)gemni      EncliticOrEnd; ! 1Sg possessor |
[N][Loc][1PlPoss][SgPosd]:–mnni           EncliticOrEnd; [N][Loc][1PlPoss][PlPosd]:–mnni         EncliticOrEnd; [N][Loc][1PlPoss][DuPosd]:~sf-w%:(e)gemnni     EncliticOrEnd; ! 1Pl possessor |
[N][Loc][1DuPoss][SgPosd]:–mtegni         EncliticOrEnd; [N][Loc][1DuPoss][PlPosd]:–mtegni       EncliticOrEnd; [N][Loc][1DuPoss][DuPosd]:~sf-w%:(e)gemtegni   EncliticOrEnd; ! 1Du possessor |
! -----------------------------------------------------|------------------------------------------------------|-------------------------------------------------------------|-----------------|
[N][Loc][2SgPoss][SgPosd]:–gpeni          EncliticOrEnd; [N][Loc][2SgPoss][PlPosd]:–gpeni        EncliticOrEnd; [N][Loc][2SgPoss][DuPosd]:~sf-w%:(e)gpeni      EncliticOrEnd; ! 2Sg possessor |
[N][Loc][2PlPoss][SgPosd]:–gpesini        EncliticOrEnd; [N][Loc][2PlPoss][PlPosd]:–gpesini      EncliticOrEnd; [N][Loc][2PlPoss][DuPosd]:~sf-w%:(e)gpesini    EncliticOrEnd; ! 2Pl possessor |
[N][Loc][2DuPoss][SgPosd]:–gpetegni       EncliticOrEnd; [N][Loc][2DuPoss][PlPosd]:–gpetegni     EncliticOrEnd; [N][Loc][2DuPoss][DuPosd]:~sf-w%:(e)gpetegni   EncliticOrEnd; ! 2Du possessor |
! -----------------------------------------------------|------------------------------------------------------|-------------------------------------------------------------|-----------------|
[N][Loc][4SgPoss][SgPosd]:~f-wmini        EncliticOrEnd; [N][Loc][4SgPoss][PlPosd]:~f-wmini      EncliticOrEnd; [N][Loc][4SgPoss][DuPosd]:~sf-w%:(e)gmini      EncliticOrEnd; ! 4Sg possessor |
[N][Loc][4PlPoss][SgPosd]:~f-wmeggni      EncliticOrEnd; [N][Loc][4PlPoss][PlPosd]:~f-wmeggni    EncliticOrEnd; [N][Loc][4PlPoss][DuPosd]:~sf-w%:(e)gmeggni    EncliticOrEnd; ! 4Pl possessor |
[N][Loc][4DuPoss][SgPosd]:~f-wmegni       EncliticOrEnd; [N][Loc][4DuPoss][PlPosd]:~f-wmegni     EncliticOrEnd; [N][Loc][4DuPoss][DuPosd]:~sf-w%:(e)gmegni     EncliticOrEnd; ! 4Du possessor |
[N][Loc][4DuPoss][SgPosd]:~f-wmegteni     EncliticOrEnd; [N][Loc][4DuPoss][PlPosd]:~f-wmegteni   EncliticOrEnd; [N][Loc][4DuPoss][DuPosd]:~sf-w%:(e)gmegteni   EncliticOrEnd; ! 4Du possessor |
! -----------------------------------------------------|------------------------------------------------------|-------------------------------------------------------------|-----------------|


! ------------------------------------------------------|
!            Terminalis Case Endings (to N)             | 
! -----------------------------------------------------------------------------------------------------------------------------------------------------------------------------|
!                   singular possessed                  |                      plural possessed                 |                          dual possessed                      |
! -----------------------------------------------------------------------------------------------------------------------------------------------------------------------------|-----------------|
[N][Ter][Unpd][Sg]:~f-wmun                 EncliticOrEnd; [N][Ter][Unpd][Pl]:~f-w/-wnun            EncliticOrEnd; [N][Ter][Unpd][Du]:~sf-w%:(e)gnun               EncliticOrEnd; ! unpossessed   |
! ------------------------------------------------------|-------------------------------------------------------|--------------------------------------------------------------|-----------------|
[N][Ter][3SgPoss][SgPosd]:~%:(ng₁)anun     EncliticOrEnd; [N][Ter][3SgPoss][PlPosd]:~%:(ng₁)anun   EncliticOrEnd; [N][Ter][3SgPoss][DuPosd]:~sf-w%:(e)gkenun      EncliticOrEnd; ! 3Sg possessor |
[N][Ter][3PlPoss][SgPosd]:~%:(ng₁)itnun    EncliticOrEnd; [N][Ter][3PlPoss][PlPosd]:~%:(ng₁)itnun  EncliticOrEnd; [N][Ter][3PlPoss][DuPosd]:~%:(ng₁)itnun         EncliticOrEnd; ! 3Pl possessor |
[N][Ter][3DuPoss][SgPosd]:~sf-w%:(e)gkenun EncliticOrEnd; [N][Ter][3DuPoss][PlPosd]:~%:(ng₁)itnun  EncliticOrEnd; [N][Ter][3DuPoss][DuPosd]:~%:(ng₁)itnun         EncliticOrEnd; ! 3Du possessor |
! ------------------------------------------------------|-------------------------------------------------------|--------------------------------------------------------------|-----------------|
[N][Ter][1SgPoss][SgPosd]:–mnun            EncliticOrEnd; [N][Ter][1SgPoss][PlPosd]:–mnun          EncliticOrEnd; [N][Ter][1SgPoss][DuPosd]:~sf-w%:(e)gemnun      EncliticOrEnd; ! 1Sg possessor |
[N][Ter][1PlPoss][SgPosd]:–mnnun           EncliticOrEnd; [N][Ter][1PlPoss][PlPosd]:–mnnun         EncliticOrEnd; [N][Ter][1PlPoss][DuPosd]:~sf-w%:(e)gemnnun     EncliticOrEnd; ! 1Pl possessor |
[N][Ter][1DuPoss][SgPosd]:–mtegnun         EncliticOrEnd; [N][Ter][1DuPoss][PlPosd]:–mtegnun       EncliticOrEnd; [N][Ter][1DuPoss][DuPosd]:~sf-w%:(e)gemtegnun   EncliticOrEnd; ! 1Du possessor |
! ------------------------------------------------------|-------------------------------------------------------|--------------------------------------------------------------|-----------------|
[N][Ter][2SgPoss][SgPosd]:–gpenun          EncliticOrEnd; [N][Ter][2SgPoss][PlPosd]:–gpenun        EncliticOrEnd; [N][Ter][2SgPoss][DuPosd]:~sf-w%:(e)gpenun      EncliticOrEnd; ! 2Sg possessor |
[N][Ter][2PlPoss][SgPosd]:–gpesinun        EncliticOrEnd; [N][Ter][2PlPoss][PlPosd]:–gpesinun      EncliticOrEnd; [N][Ter][2PlPoss][DuPosd]:~sf-w%:(e)gpesinun    EncliticOrEnd; ! 2Pl possessor |
[N][Ter][2DuPoss][SgPosd]:–gpetegnun       EncliticOrEnd; [N][Ter][2DuPoss][PlPosd]:–gpetegnun     EncliticOrEnd; [N][Ter][2DuPoss][DuPosd]:~sf-w%:(e)gpetegnun   EncliticOrEnd; ! 2Du possessor |
! ------------------------------------------------------|-------------------------------------------------------|--------------------------------------------------------------|-----------------|
[N][Ter][4SgPoss][SgPosd]:~f-wminun        EncliticOrEnd; [N][Ter][4SgPoss][PlPosd]:~f-wminun      EncliticOrEnd; [N][Ter][4SgPoss][DuPosd]:~sf-w%:(e)gminun      EncliticOrEnd; ! 4Sg possessor |
[N][Ter][4PlPoss][SgPosd]:~f-wmeggnun      EncliticOrEnd; [N][Ter][4PlPoss][PlPosd]:~f-wmeggnun    EncliticOrEnd; [N][Ter][4PlPoss][DuPosd]:~sf-w%:(e)gmeggnun    EncliticOrEnd; ! 4Pl possessor |
[N][Ter][4DuPoss][SgPosd]:~f-wmegnun       EncliticOrEnd; [N][Ter][4DuPoss][PlPosd]:~f-wmegnun     EncliticOrEnd; [N][Ter][4DuPoss][DuPosd]:~sf-w%:(e)gmegnun     EncliticOrEnd; ! 4Du possessor |
[N][Ter][4DuPoss][SgPosd]:~f-wmegtenun     EncliticOrEnd; [N][Ter][4DuPoss][PlPosd]:~f-wmegtenun   EncliticOrEnd; [N][Ter][4DuPoss][DuPosd]:~sf-w%:(e)gmegtenun   EncliticOrEnd; ! 4Du possessor |
! ------------------------------------------------------|-------------------------------------------------------|--------------------------------------------------------------|-----------------|


! -------------------------------------------------------|
!              Vialis Case Endings (through N)           |
! --------------------------------------------------------------------------------------------------------------------------------------------------------------------------------|
!                  singular possessed                    |                      plural possessed                  |                           dual possessed                      |
! --------------------------------------------------------------------------------------------------------------------------------------------------------------------------------|---------------- -|
[N][Via][Unpd][Sg]:~h-wkun                  EncliticOrEnd; [N][Via][Unpd][Pl]:~sf-w%:(e)tgun/teggun  EncliticOrEnd; [N][Via][Unpd][Du]:~sf-w%:(e)gnegun               EncliticOrEnd; ! unpossessed   |
! -------------------------------------------------------|--------------------------------------------------------|----------------------------------------------------------------|-----------------|
[N][Via][3SgPoss][SgPosd]:~%:(ng₁)akun      EncliticOrEnd; [N][Via][3SgPoss][PlPosd]:~%:(ng₁)akun    EncliticOrEnd; [N][Via][3SgPoss][DuPosd]:~sf-w%:(e)gkenkun       EncliticOrEnd; ! 3Sg possessor |
[N][Via][3PlPoss][SgPosd]:~%:(ng₁)itgun     EncliticOrEnd; [N][Via][3PlPoss][PlPosd]:~%:(ng₁)itgun   EncliticOrEnd; [N][Via][3PlPoss][DuPosd]:~%:(ng₁)itgun           EncliticOrEnd; ! 3Pl possessor |
[N][Via][3DuPoss][SgPosd]:~sf-w%:(e)gkenkun EncliticOrEnd; [N][Via][3DuPoss][PlPosd]:~%:(ng₁)akun    EncliticOrEnd; [N][Via][3DuPoss][DuPosd]:~%:(ng₁)itgun           EncliticOrEnd; ! 3Du possessor |
! -------------------------------------------------------|--------------------------------------------------------|----------------------------------------------------------------|-----------------|
[N][Via][1SgPoss][SgPosd]:–mkun             EncliticOrEnd; [N][Via][1SgPoss][PlPosd]:–mkun           EncliticOrEnd; [N][Via][1SgPoss][DuPosd]:~sf-w%:(e)gemkun        EncliticOrEnd; ! 1Sg possessor |
[N][Via][1PlPoss][SgPosd]:–mteggun          EncliticOrEnd; [N][Via][1PlPoss][PlPosd]:–mteggun        EncliticOrEnd; [N][Via][1PlPoss][DuPosd]:~sf-w%:(e)gemteggun     EncliticOrEnd; ! 1Pl possessor |
[N][Via][1DuPoss][SgPosd]:–mtegnegun        EncliticOrEnd; [N][Via][1DuPoss][PlPosd]:–mtegnegun      EncliticOrEnd; [N][Via][1DuPoss][DuPosd]:~sf-w%:(e)gemtegnegun   EncliticOrEnd; ! 1Du possessor |
! -------------------------------------------------------|--------------------------------------------------------|----------------------------------------------------------------|-----------------|
[N][Via][2SgPoss][SgPosd]:–gpekun           EncliticOrEnd; [N][Via][2SgPoss][PlPosd]:–gpegun         EncliticOrEnd; [N][Via][2SgPoss][DuPosd]:~sf-w%:(e)gpegun        EncliticOrEnd; ! 2Sg possessor |
[N][Via][2PlPoss][SgPosd]:–gpesigun         EncliticOrEnd; [N][Via][2PlPoss][PlPosd]:–gpesigun       EncliticOrEnd; [N][Via][2PlPoss][DuPosd]:~sf-w%:(e)gpesigun      EncliticOrEnd; ! 2Pl possessor |
[N][Via][2DuPoss][SgPosd]:–gpetegnegun      EncliticOrEnd; [N][Via][2DuPoss][PlPosd]:–gpetegnegun    EncliticOrEnd; [N][Via][2DuPoss][DuPosd]:~sf-w%:(e)gpetegnegun   EncliticOrEnd; ! 2Du possessor |
! -------------------------------------------------------|--------------------------------------------------------|----------------------------------------------------------------|-----------------|
[N][Via][4SgPoss][SgPosd]:~f-wmikun         EncliticOrEnd; [N][Via][4SgPoss][PlPosd]:~f-wmikun       EncliticOrEnd; [N][Via][4SgPoss][DuPosd]:~sf-w%:(e)gmikun        EncliticOrEnd; ! 4Sg possessor |
[N][Via][4PlPoss][SgPosd]:~f-wmegteggun     EncliticOrEnd; [N][Via][4PlPoss][PlPosd]:~f-wmegteggun   EncliticOrEnd; [N][Via][4PlPoss][DuPosd]:~sf-w%:(e)gmegteggun    EncliticOrEnd; ! 4Pl possessor |
[N][Via][4DuPoss][SgPosd]:~f-wmegtegnegun   EncliticOrEnd; [N][Via][4DuPoss][PlPosd]:~f-wmegtegnegun EncliticOrEnd;  [N][Via][4DuPoss][DuPosd]:~sf-w%:(e)gmegtegnegun EncliticOrEnd; ! 4Du possessor |
! -------------------------------------------------------|--------------------------------------------------------|----------------------------------------------------------------|-----------------|


! ------------------------------------------------------|
!             Equalis Case Endings (like N)             |
! ---------------------------------------------------------------------------------------------------------------------------------------------------------------------------|
!                  singular possessed                   |                     plural possessed                |                          dual possessed                      |
! ---------------------------------------------------------------------------------------------------------------------------------------------------------------------------|-----------------|
[N][Equ][Unpd][Sg]:~f-wtun                 EncliticOrEnd; [N][Equ][Unpd][Pl]:~sf-w%:(e)stun      EncliticOrEnd; [N][Equ][Unpd][Du]:~sf-w%:(e)gestun             EncliticOrEnd; ! unpossessed   |
! ------------------------------------------------------|-----------------------------------------------------|--------------------------------------------------------------|-----------------|
[N][Equ][3SgPoss][SgPosd]:~%:(ng₁)atun     EncliticOrEnd; [N][Equ][3SgPoss][PlPosd]:~%:(ng₁)atun EncliticOrEnd; [N][Equ][3SgPoss][DuPosd]:~sf-w%:(e)gketun      EncliticOrEnd; ! 3Sg possessor |
[N][Equ][3PlPoss][SgPosd]:~%:(ng₁)itun     EncliticOrEnd; [N][Equ][3PlPoss][PlPosd]:~%:(ng₁)itun EncliticOrEnd; [N][Equ][3PlPoss][DuPosd]:~%:(ng₁)itun          EncliticOrEnd; ! 3Pl possessor |
[N][Equ][3DuPoss][SgPosd]:~sf-w%:(e)gketun EncliticOrEnd; [N][Equ][3DuPoss][PlPosd]:~%:(ng₁)itun EncliticOrEnd; [N][Equ][3DuPoss][DuPosd]:~%:(ng₁)itun          EncliticOrEnd; ! 3Du possessor |
! ------------------------------------------------------|-----------------------------------------------------|--------------------------------------------------------------|-----------------|
[N][Equ][1SgPoss][SgPosd]:–mtun            EncliticOrEnd; [N][Equ][1SgPoss][PlPosd]:–mtun        EncliticOrEnd; [N][Equ][1SgPoss][DuPosd]:~sf-w%:(e)gemtun      EncliticOrEnd; ! 1Sg possessor |
[N][Equ][1PlPoss][SgPosd]:–mtestun         EncliticOrEnd; [N][Equ][1PlPoss][PlPosd]:–mtestun     EncliticOrEnd; [N][Equ][1PlPoss][DuPosd]:~sf-w%:(e)gemtestun   EncliticOrEnd; ! 1Pl possessor |
[N][Equ][1DuPoss][SgPosd]:–mtegestun       EncliticOrEnd; [N][Equ][1DuPoss][PlPosd]:–mtegestun   EncliticOrEnd; [N][Equ][1DuPoss][DuPosd]:~sf-w%:(e)gemtegestun EncliticOrEnd; ! 1Du possessor |
! ------------------------------------------------------|-----------------------------------------------------|--------------------------------------------------------------|-----------------|
[N][Equ][2SgPoss][SgPosd]:–gpetun          EncliticOrEnd; [N][Equ][2SgPoss][PlPosd]:–gpetun      EncliticOrEnd; [N][Equ][2SgPoss][DuPosd]:~sf-w%:(e)gpetun      EncliticOrEnd; ! 2Sg possessor |
[N][Equ][2PlPoss][SgPosd]:–gpesistun       EncliticOrEnd; [N][Equ][2PlPoss][PlPosd]:–gpesistun   EncliticOrEnd; [N][Equ][2PlPoss][DuPosd]:~sf-w%:(e)gpesistun   EncliticOrEnd; ! 2Pl possessor |
[N][Equ][2DuPoss][SgPosd]:–gpetegetun      EncliticOrEnd; [N][Equ][2DuPoss][PlPosd]:–gpetegetun  EncliticOrEnd; [N][Equ][2DuPoss][DuPosd]:~sf-w%:(e)gpetegetun  EncliticOrEnd; ! 2Du possessor |
! ------------------------------------------------------|-----------------------------------------------------|--------------------------------------------------------------|-----------------|
[N][Equ][4SgPoss][SgPosd]:~f-wmitun        EncliticOrEnd; [N][Equ][4SgPoss][PlPosd]:~f-wmitun    EncliticOrEnd; [N][Equ][4SgPoss][DuPosd]:~sf-w%:(e)gmitun      EncliticOrEnd; ! 4Sg possessor |
[N][Equ][4PlPoss][SgPosd]:~f-wmegestun     EncliticOrEnd; [N][Equ][4PlPoss][PlPosd]:~f-wmegestun EncliticOrEnd; [N][Equ][4PlPoss][DuPosd]:~sf-w%:(e)gmegestun   EncliticOrEnd; ! 4Pl possessor |
[N][Equ][4DuPoss][SgPosd]:~f-wmegestun     EncliticOrEnd; [N][Equ][4DuPoss][PlPosd]:~f-wmegestun EncliticOrEnd; [N][Equ][4DuPoss][DuPosd]:~sf-w%:(e)gmegestun   EncliticOrEnd; ! 4Du possessor |
! ------------------------------------------------------|-----------------------------------------------------|--------------------------------------------------------------|-----------------|


! -------------------------------------------------|
!              Relative Case Endings               | 
! ----------------------------------------------------------------------------------------------------------------------------------------------------|
!               singular possessed                 |                    plural possessed                |               dual possessed                |    
! -----------------------------------------------------------------------------------------------------------------------------------------------------------------|-----------------|
[N][Rel][Unpd][Sg]:~sf-w%:(e)m        EncliticOrEnd;[N][Rel][Unpd][Pl]:~sf-w%:(e)t         EncliticOrEnd; [N][Rel][Unpd][Du]:~sf-w%:(e)k              EncliticOrEnd; ! unpossessed   |
! -------------------------------------------------|----------------------------------------------------|----------------------------------------------------------|-----------------|
[N][Rel][3SgPoss][SgPosd]:~%:(ng₁)an  EncliticOrEnd; [N][Rel][3SgPoss][PlPosd]:~%:(ng₁)an  EncliticOrEnd; [N][Rel][3SgPoss][DuPosd]:~sf-w%:(e)gkenka  EncliticOrEnd; ! 3Sg possessor |
[N][Rel][3PlPoss][SgPosd]:~%:(ng₁)ita EncliticOrEnd; [N][Rel][3PlPoss][PlPosd]:~%:(ng₁)ita EncliticOrEnd; [N][Rel][3PlPoss][DuPosd]:~%:(ng₁)gkenka    EncliticOrEnd; ! 3Pl possessor |
[N][Rel][3DuPoss][SgPosd]:~%:(ng₁)ita EncliticOrEnd; [N][Rel][3DuPoss][PlPosd]:~%:(ng₁)ita EncliticOrEnd; [N][Rel][3DuPoss][DuPosd]:~%:(ng₁)gkenka    EncliticOrEnd; ! 3Du possessor |
! -------------------------------------------------|----------------------------------------------------|----------------------------------------------------------|-----------------|
[N][Rel][1SgPoss][SgPosd]:~f-wma      EncliticOrEnd; [N][Rel][1SgPoss][PlPosd]:~f-wma      EncliticOrEnd; [N][Rel][1SgPoss][DuPosd]:~sf-w%:(e)gma     EncliticOrEnd; ! 1Sg possessor |
[N][Rel][1PlPoss][SgPosd]:–mta        EncliticOrEnd; [N][Rel][1PlPoss][PlPosd]:–mta        EncliticOrEnd; [N][Rel][1PlPoss][DuPosd]:~sf-w%:(e)gemta   EncliticOrEnd; ! 1Pl possessor |
[N][Rel][1DuPoss][SgPosd]:–mtung      EncliticOrEnd; [N][Rel][1DuPoss][PlPosd]:–mtung      EncliticOrEnd; [N][Rel][1DuPoss][DuPosd]:~sf-w%:(e)gemtung EncliticOrEnd; ! 1Du possessor |
! -------------------------------------------------|----------------------------------------------------|----------------------------------------------------------|-----------------|
[N][Rel][2SgPoss][SgPosd]:–gpek       EncliticOrEnd; [N][Rel][2SgPoss][PlPosd]:–gpek       EncliticOrEnd; [N][Rel][2SgPoss][DuPosd]:~sf-w%:(e)gpek    EncliticOrEnd; ! 2Sg possessor |
[N][Rel][2PlPoss][SgPosd]:–gpesi      EncliticOrEnd; [N][Rel][2PlPoss][PlPosd]:–gpesi      EncliticOrEnd; [N][Rel][2PlPoss][DuPosd]:~sf-w%:(e)gpesi   EncliticOrEnd; ! 2Pl possessor |
[N][Rel][2DuPoss][SgPosd]:–gpetek     EncliticOrEnd; [N][Rel][2DuPoss][PlPosd]:–gpetek     EncliticOrEnd; [N][Rel][2DuPoss][DuPosd]:~sf-w%:(e)gpetek  EncliticOrEnd; ! 2Du possessor |
! -------------------------------------------------|----------------------------------------------------|----------------------------------------------------------|-----------------|
[N][Rel][4SgPoss][SgPosd]:~f-wmi      EncliticOrEnd; [N][Rel][4SgPoss][PlPosd]:~f-wmi      EncliticOrEnd; [N][Rel][4SgPoss][DuPosd]:~sf-w%:(e)gmi     EncliticOrEnd; ! 4Sg possessor |
[N][Rel][4PlPoss][SgPosd]:~f-wmeng    EncliticOrEnd; [N][Rel][4PlPoss][PlPosd]:~f-wmeng    EncliticOrEnd; [N][Rel][4PlPoss][DuPosd]:~sf-w%:(e)gmeng   EncliticOrEnd; ! 4Pl possessor |
[N][Rel][4DuPoss][SgPosd]:~f-wmeng    EncliticOrEnd; [N][Rel][4DuPoss][PlPosd]:~f-wmeng    EncliticOrEnd; [N][Rel][4DuPoss][DuPosd]:~sf-w%:(e)gmeng   EncliticOrEnd; ! 4Du possessor |
! -------------------------------------------------|----------------------------------------------------|----------------------------------------------------------|-----------------|



!!!!!!!!!!!!!!!!!!!!!!!!!!!!!!!!!!!!!!!!!
!!!!!!!!!!!!!!!!!!!!!!!!!!!!!!!!!!!!!!!!!
!!!!!!                             !!!!!!
!!!!!!  Verb Bases with Postbases  !!!!!!
!!!!!!                             !!!!!!
!!!!!!!!!!!!!!!!!!!!!!!!!!!!!!!!!!!!!!!!!
!!!!!!!!!!!!!!!!!!!!!!!!!!!!!!!!!!!!!!!!!

LEXICON VerbWithPostbase

kaate-~(q/t)uute[V→V]:kaat^quute^         VerbPostbase;

alinge-tagh[V→V]:aling^tagh^              VerbPostbase;

ggiste-@₁~%:(u)te[V→V]:ggist^ute^         VerbPostbase;
kaate-@₁~%:(u)te[V→V]:kaat^ute^           VerbPostbase;
payangite-@₁~%:(u)te[V→V]:payangit^ute^   VerbPostbase;

kukegte-~%:(u)sigh[V→V]:kuukgg^usigh^     NounPostbase;
kuukgute-~%:(u)sigh[V→V]:kuukggut^usigh^  NounPostbase;

egtugute-@₁~%:(u)tke[V→V]:egtugut^utke^   VerbPostbase;
qeneghte-@₁~%:(u)tke[V→V]:qeneght^utke^   VerbPostbase;



!!!!!!!!!!!!!!!!!!!!!!!!!!!!!!!!!!!!!!!!!!!!!!!!!!!!!!!!!!!!!!!!!!!!!!!!!!!!!
!!!!!!!!!!!!!!!!!!!!!!!!!!!!!!!!!!!!!!!!!!!!!!!!!!!!!!!!!!!!!!!!!!!!!!!!!!!!!
!!!!!!                                                                 !!!!!!
!!!!!!     Derivational Morphemes Applied To Verbs / Derived Bases     !!!!!!
!!!!!!                                                                 !!!!!!
!!!!!!!!!!!!!!!!!!!!!!!!!!!!!!!!!!!!!!!!!!!!!!!!!!!!!!!!!!!!!!!!!!!!!!!!!!!!!
!!!!!!!!!!!!!!!!!!!!!!!!!!!!!!!!!!!!!!!!!!!!!!!!!!!!!!!!!!!!!!!!!!!!!!!!!!!!!

LEXICON VerbPostbase
VerbMoodInfl;

-~sf–ghhalek[V→XCLM]:~sf–ghhalek  EncliticOrEnd; ! how V it is!
-–kestaamaan:–kestaamaan                 #; ! in the time of

-aghaghte[V→V]:aghaghte                       VerbPostbase; ! to immediately V; to briefly V; to quickly V; to suddenly V
-~f(a)ghesnagh[V→V]:~f(a)ghesnagh             VerbPostbase; ! to just V; to V just now; to only V (and perhaps in vain)
-–qiinagh[V→V]:–qiinagh                       VerbPostbase; ! to just V; to V just now; to only V (and perhaps in vain)
-~aghtagh[V→V]:~aghtagh                       VerbPostbase; ! to V repeatedly with back and forth movement
-~aghte[V→V]:~aghte                           VerbPostbase; ! to suddenly V
-~aatagh[V→V]:~aatagh                         VerbPostbase; ! to V finally or repeatedly and persistently, several times
-~(at)aghagh[V→V]:~(at)aghagh                 VerbPostbase; ! to be V-er; to V more; to be more V
-(pete)fte[V→V]:(pete)fte                     VerbPostbase; ! to evidently V or have V-ed; to turn out to (be) V
-~(g)aqe[V→V]:~(g)aqe                         VerbPostbase; ! to be currently V-ing; to V now and then; to always V
-(g)aqlaatagh[V→V]:~(g)aqlaatagh              VerbPostbase; ! to be V-ing again; to V one more time 
-–ghllag[V→V]:–ghllag                         VerbPostbase; ! to V or be V in a big way; to V for a long time
-–ghllagu[V→V]:–ghllagu                       VerbPostbase; ! to be very V; to be busy V-ing
-@₁–ghpagte[V→V]:@₁–ghpagte                   VerbPostbase; ! to V rapidly, suddenly or in a major way
-–ghraag[V→V]:–ghraag                         VerbPostbase; ! to do some V-ing; to gradually V; to get V-er; to be somewhat V
-–ghraagte[V→V]:–ghraagte                     VerbPostbase; ! to be somewhat V-er; to be partly V 
-–ghrukutaagh[V→V]:–ghrukutaagh               VerbPostbase; ! for very large, huge one to V 
-iiraagh[V→V]:iiraagh                         VerbPostbase; ! to play at V-ing; to keep on V-ing
-––iqe[V→V]:––iqe                             VerbPostbase; ! to have trouble with one's V-ing over a period of time
-@₁~%:(i/u)ma[V→V]:@₁~%:(i/u)ma               VerbPostbase; ! to have V-ed or been V-ed; to be in a state of having V-ed or been V-ed; to evidently have V-ed or been V-ed
-@₁~%:(i/u)mafte[V→V]:@₁~%:(i/u)mafte         VerbPostbase; ! how much subject evidently has V-ed!
-@₁~%:(i/u)magh*[V→V]:@₁~%:(i/u)magh*         QuantQualPostbase; ! while V-ing
-@₁~%:(i/u)manginagh[V→V]:@₁~%:(i/u)manginagh VerbPostbase; ! to V continuously, all the time; to keep V-ing 
-@₁~%:(i/u)mangite[V→V]:@₁~%:(i/u)mangite     VerbPostbase; ! to not have V-ed
-~–kanigh[V→V]:~–kanigh                       VerbPostbase; ! to be rather V; to be fairly V; to V more and more
-~–kataghagh[V→V]:~–kataghagh                 VerbPostbase; ! to finally V despite a feeling that it wouldn't happen; to Vat last
-–kestagh[[V→V]:–kestagh                      VerbPostbase; ! to V ahead of time; to V patiently; to V slowly; to V peacefully; to V leisurely; to start V-ing (for seasons and atmospheric phenomena)
-–kusiigh[V→V]:–kusiigh                       VerbPostbase; ! to casually V; to slowly V
-@₁~flaatagh[V→V]:@₁~flaatagh                 VerbPostbase; ! to V again; to V more; to V anyway
-~f–laghate[V→V]:~f–laghate                   VerbPostbase; ! to have already V-ed together; to V as a group
-@₁laaghigate[V→V]:@₁laaghigate               VerbPostbase; ! to seldom V; to infrequently V; to not V enough; inadequately V
-@₁laataqu[V→V]:@₁laataqu                     VerbPostbase; ! to luckily have V-ed well
-@₁–lghaghtugh[V→V]:@₁–lghaghtugh             VerbPostbase; ! to V already, unexpectedly, surprisingly
-–lgusigh[V→V]:–lgusigh                       VerbPostbase; ! to V together with; to help (object) V
-–lgute[V→V]:–lgute                           VerbPostbase; ! to V together with; to help (object) V
-–lgutke[V→V]:–lgutke                         VerbPostbase; ! to V together with; to help (object) V
-–llaag[V→V]:–llaag                           VerbPostbase; ! to V in a crude or clumsy way; crude one V-s
-–llegagh[V→V]:–llegagh                       VerbPostbase; ! to V crudely
-@₁lleqe[V→V]:@₁lleqe                         VerbPostbase; ! to V in the future; will V
-–llghite*[V→V]:–llghite*                     VerbPostbase; ! to not V
-–llgilliqe[V→V]:–llgilliqe                   VerbPostbase; ! to experience trouble in V-ing 
-–llghite[V→V]:–llghite                       VerbPostbase; ! to not V
-–llgite[V→V]:–llgite                         VerbPostbase; ! to V poorly
-–llgiite[V→V]:–llgiite                       VerbPostbase; ! to become a poor V-er
-–llgu[V→V]:–llgu                             VerbPostbase; ! to V well 
-llug[V→V]:llug                               VerbPostbase; ! to V in an undesirable or bad way; for undesirable or bad one to V
-–llug[V→V]:–llug                             VerbPostbase; ! to V in an undesirable or bad way; for undesirable or bad one to V
-lliqe[V→V]:lliqe                             VerbPostbase; ! to have trouble V-ing
-–lliqe[V→V]:–lliqe                           VerbPostbase; ! to have trouble V-ing
-–lqinagh[V→V]:–lqinagh                       VerbPostbase; ! to V for a long time
-–lqiinagh[V→V]:–lqiinagh                     VerbPostbase; ! to V for a long time
-–lqusiigh[V→V]:–lqusiigh                     VerbPostbase; ! to V a little; little one V-s
-@₁lugh[V→V]:@₁lugh                           VerbPostbase; ! to V angrily
-–mlaagh[V→V]:–mlaagh                         VerbPostbase; ! to V a little
-–mraagh[V→V]:–mraagh                         VerbPostbase; ! to V a little
-–mzaagh[V→V]:–mzaagh                         VerbPostbase; ! to V a little
-–mlegagh[V→V]:–mlegagh                       VerbPostbase; ! to V a little
-–mreghagh[V→V]:–mreghagh                     VerbPostbase; ! to V a little
-–mzegagh[V→V]:–mzegagh                       VerbPostbase; ! to V a little
-–vlaagh[V→V]:–vlaagh                         VerbPostbase; ! to V a little
-–vleghagh[V→V]:–vleghagh                     VerbPostbase; ! to V a little
-–mrugnite[V→V]:–mrugnite                     VerbPostbase; ! to seem to be somewhat V 
-–msiigh[V→V]:–msiigh                         VerbPostbase; ! to V ineffectively or without putting effort into it; to V under conditions of hardship
-@₁~fna[V→V]:@₁~fna                           VerbPostbase; ! in order to V; to V 
-@₁~fnagh[V→V]:@₁~fnagh                       VerbPostbase; ! to cause V-ing
-@₁~fnaagh[V→V]:@₁~fnaagh                     VerbPostbase; ! to be going to V eventually
-@₁~fnaanghite[V→V]:@₁~fnaanghite             VerbPostbase; ! to not V in the future; won't V
-@₁~fnanigh[V→V]:@₁~fnanigh                   VerbPostbase; ! to cease V-ing; to stop V-ing; to quit V-ing
-@₁~fnanighqe[V→V]:@₁~fnanighqe               VerbPostbase; ! to make one cease V-ing
-@₁~fnaqe[V→V]:@₁~fnaqe                       VerbPostbase; ! to be going to V in the near future; to try to V
-@₁~fnaqelqusiigh[V→V]:@₁~fnaqelqusiigh       VerbPostbase; ! to stall or delay at V-ing.
-@₁~fnaqlaatagh[V→V]:@₁~fnaqlaatagh           VerbPostbase; ! to V again be going to V
-@₁~fnaqngu[V→V]:@₁~fnaqngu                   VerbPostbase; ! to have to V
-@₁~fnaqute[V→V]:@₁~fnaqute                   VerbPostbase; ! to try to V
-@₁~fnaqutke[V→V]:@₁~fnaqutke                 VerbPostbase; ! to try to V (it)
-@₁~f–nasiigh[V→V]:@₁~f–nasiigh               VerbPostbase; ! to put off V-ing; to stall at V-ing; to V angrily
-@₁~fnatke[V→V]:@₁~fnatke                     VerbPostbase; ! to use or have (it) in order to V
-@₁~fnayagh[V→V]:@₁~fnayagh                   VerbPostbase; ! could V; might V; should V; would V
-@₁~f–neghllug[V→V]:@₁~f–neghllug             VerbPostbase; ! to V wrongly or with difficulty
-@₁~f–neghllugte[V→V]:@₁~f–neghllugte         VerbPostbase; ! to V wrongly or with difficulty
-@₁~f–neghsigh[V→V]:@₁~f–neghsigh             VerbPostbase; ! to wait for (it) to V; to wait for (it) to be V or to become V
-@₁~f–neghtu[V→V]:@₁~f–neghtu                 VerbPostbase; ! to V habitually; to V frequently
-~fnga[V→V]:~fnga                             VerbPostbase; ! to be in a state of V or of having V-ed
-–ngeltagh[V→V]:–ngeltagh                     VerbPostbase; ! to V in a small way
-–ngertagh[V→V]:–ngertagh                     VerbPostbase; ! to V in a small way
-–ngestagh[V→V]:–ngestagh                     VerbPostbase; ! to V in a small way
-@₁–nghiighte[V→V]:@₁–nghiighte               VerbPostbase; ! to V to a large extent; to V in a big way
-@₁–nghite**[V→V]:@₁–nghite**                 VerbPostbase; ! to not V
-@₁~%:(ng₂)igate*[V→V]:@₁~%:(ng₂)igate*       VerbPostbase; ! to never V; to not be V-ing at the present time
-%:(ng₁)inagh[V→V]:%:(ng₁)inagh               VerbPostbase; ! to only V; to go right on V-ing
-~%:(ng₁)u[V→V]:~%:(ng₁)u                     VerbPostbase; ! to be V-ing; to be V-habitually or as an occupation; while in the process of V-ing
-–ngllagh[V→V]:–ngllagh                       VerbPostbase; ! to endeavor to induce one to V; to make one V
-@₁~fniite[V→V]:@₁~fniite                     VerbPostbase; ! to not cause one to V
-@₁~fniigh[V→V]:@₁~fniigh                     VerbPostbase; ! to hunt by means of V-ing; to carry out the process of V-ing
-@₁–nqegsagh[V→V]:@₁–nqegsagh                 VerbPostbase; ! to V completely, correctly, thoroughly
-@₁–nqegsi[V→V]:@₁–nqegsi                     VerbPostbase; ! to be good with respect to V-ing
-@₁–nqegte[V→V]:@₁–nqegte                     VerbPostbase; ! to V easily; to V readily
-@₁–nqigte[V→V]:@₁–nqigte                     VerbPostbase; ! to V again
-pag[V→V]:pag                                 VerbPostbase; ! to V in a big way; to V intensively; to V excessively
-–pag[V→V]:–pag                               VerbPostbase; ! to V in a big way; to V intensively; to V excessively
-–pagllag[V→V]:–pagllag                       VerbPostbase; ! to V too much, so much, intensively, excessively
-~f(p/v)agaatagh[V→V]:~f(p/v)agaatagh         VerbPostbase; ! to V repeatedly and hard
-–pagigate[V→V]:–pagigate                     VerbPostbase; ! to V infrequently; to seldom V 
-–pagite[V→V]:–pagite                         VerbPostbase; ! for there not to be much V-ness
-–pagnaanghite[V→V]:–pagnaanghite             VerbPostbase; ! to not V too much, very much in the future 
-–pagnanigh[V→V]:–pagnanigh                   VerbPostbase; ! to cease V-ing too much; to quit V-ing too much
-pagningite[V→V]:pagningite                   VerbPostbase; ! to not be able to V; cannot V
-–pagumangite[V→V]:–pagumangite               VerbPostbase; ! to not have V-ed so much
-pagunghite**[V→V]:pagunghite**               VerbPostbase; ! to not be sufficiently V
-–pagunghite**[V→V]:–pagunghite**             VerbPostbase; ! to not be sufficiently V
-panghite[V→V]:panghite                       VerbPostbase; ! to insufficiently V; to not V enough
-–panghite[V→V]:–panghite                     VerbPostbase; ! to insufficiently V; to not V enough
-–pestaagh[V→V]:–pestaagh                     VerbPostbase; ! to truly V
-–pigagh[V→V]:–pigagh                         VerbPostbase; ! to be V exaclty (location)
-–pigesnagh[V→V]:–pigesnagh                   VerbPostbase; ! to V in vain; to V for naught; to finally V
-–pigllag[V→V]:–pigllag                       VerbPostbase; ! to really, really V; to V all the way 
-–pigte[V→V]:–pigte                           VerbPostbase; ! to be very V
-–pigu[V→V]:–pigu                             VerbPostbase; ! to be so V
-~–qagh[V→V]:~–qagh                           VerbPostbase; ! please V; just V; suddenly V; briefly
-~–qaghaqe[V→V]:~–qaghaqe                     VerbPostbase; ! to intermittently V; to V now and then
-–qaghnaqe[V→V]:–qaghnaqe                     VerbPostbase; ! to be about to V for a moment 
-–qaghnayagh[V→V]:–qaghnayagh                 VerbPostbase; ! would V for a short time
-~–qaghtagh[V→V]:~–qaghtagh                   VerbPostbase; ! to continuously V with back and forth or up and down movement
-~–qaghte[V→V]:~–qaghte                       VerbPostbase; ! to suddenly V
-–qaqu[V→V]:–qaqu                             VerbPostbase; ! to V intermittently
-–qiigate[V→V]:–qiigate                       VerbPostbase; ! to never briefly V
-~–qite[V→V]:~–qite                           VerbPostbase; ! to encounter V
-–qragh[V→V]:–qragh                           VerbPostbase; ! to do fancy V-ing; to V a new thing
-–qrug[V→V]:–qrug                             VerbPostbase; ! for troublesome one to V 
-–qu[V→V]:–qu                                 VerbPostbase; ! to repeatedly V 
-@₁qugh[V→V]:@₁qugh                           VerbPostbase; ! to V all things available; to V completely
-~(q/t)uute[V→V]:~(q/t)uute                   VerbPostbase; ! to V as a group; to V together
-raag[V→V]:raag                               VerbPostbase; ! to do some V-ing; to kind of, but not exactly
-–raaghinagh*[V→V]:–raaghinagh*               VerbPostbase; ! to only V; to do nothing but V (ironically?) 
-@₁~fragh[V→V]:@₁~fragh                       VerbPostbase; ! to repeatedly or continuously V though perhaps unnecessarily or unsucessfully
-@₁~f–ragkiigh[V→V]:@₁~f–ragkiigh             VerbPostbase; ! to V quickly
-@₁~f–ragkiighute[V→V]:@₁~f–ragkiighute       VerbPostbase; ! to V quickly
-@₁~f–rakegte[V→V]:@₁~f–rakegte               VerbPostbase; ! to V quickly
-@₁~f–rakguugh[V→V]:@₁~f–rakguugh             VerbPostbase; ! to be fast at V-ing; to learn to V quickly
-rragh[V→V]:rragh                             VerbPostbase; ! to V in a fancy way
-saag[V→V]:saag                               VerbPostbase; ! to V in a strange way; to V weirdly
-–saag[V→V]:–saag                             VerbPostbase; ! to V in a strange way; to V weirdly
-sagh[V→V]:sagh                               VerbPostbase; ! to cause one to V or be V-ed; to endeavor to V
-saghtugh[V→V]:saghtugh                       VerbPostbase; ! to be about to V; to go somewhere to V
-sigh[V→V]:sigh                               VerbPostbase; ! to wait for (it) to V; to cause to V
-–sighwaagh[V→V]:–sighwaagh                   VerbPostbase; ! to pretend to V; to V without putting effort into it; half-heartedly V
-sugh[V→V]:sugh                               VerbPostbase; ! to test how V (it) is; to check how V (it) is
-sugnite[V→V]:sugnite                         VerbPostbase; ! to seem to be V-ing
-tagh[V→V]:tagh                               VerbPostbase; ! to be V by nature or disposition; to keep on V-ing
-tu[V→V]:tu                                   VerbPostbase; ! to V habitually
-–tu[V→V]:–tu                                 VerbPostbase; ! to V habitually
-tugh[V→V]:tugh                               VerbPostbase; ! to keep on V-ing; to V by repeated actions
-tulli[V→V]:tulli                             VerbPostbase; ! for it to be getting feasible to go V-ing b
-tuqagh[V→V]:tuqagh                           VerbPostbase; ! to V for a (short) while
-tutka[V→V]:tutka                             VerbPostbase; ! to be V to an indicated degree
-tutkaligh[V→V]:tutkaligh                     VerbPostbase; ! to measure the approximate the V of (it)
-~fughtagh[V→V]:~fughtagh                     VerbPostbase; ! to V all things available; to V completely
-@₁~%:(u)te[V→V]:@₁~%:(u)te                   VerbPostbase; ! to V for; to V together with; to V each other
-@₁~%:(u)tke[V→V]:@₁~%:(u)tke                 VerbPostbase; ! to V over or on account of
-~f–vag[V→V]:~f–vag                           VerbPostbase; ! to V in a big way; to V hard; to V intensely
-@₁~fvike[V→V]:@₁~fvike                       VerbPostbase; ! to have as a place or as object of one's V-ing
-–vyigh[V→V]:–vyigh                           VerbPostbase; ! to almost V; to V to the extent that one is able
-–vzigh[V→V]:–vzigh                           VerbPostbase; ! to almost V; to V to the extent that one is able
-–vyiigh[V→V]:–vyiigh                         VerbPostbase; ! to V carelessly; to V in a rough way 
-–vziigh[V→V]:–vziigh                         VerbPostbase; ! to V carelessly; to V in a rough way
-@₁~f–yaag[V→V]:@₁~f–yaag                     VerbPostbase; ! to V in a strange way; to V weirdly
-@₁~fyagh[V→V]:@₁~fyagh                       VerbPostbase; ! to go somewhere in order to V; to go V-ing
-@₁~fyaghagh[V→V]:@₁~fyaghagh                 VerbPostbase; ! to V early
-@₁~fyaaghagh[V→V]:@₁~fyaaghagh               VerbPostbase; ! to readily V
-@₁~fyaghpete[V→V]:@₁~fyaghpete               VerbPostbase; ! to evidently have V-ed but in vain
-@₁~fyaghqaaghte[V→V]:@₁~fyaghqaaghte         VerbPostbase; ! to become necessary to V; to have to V now
-@₁~fyaghqaa[V→V]:@₁~fyaghqaa                 VerbPostbase; ! to need to V; to be supposed to V; to V in the future
-@₁~fyaghqaqe[V→V]:@₁~fyaghqaqe               VerbPostbase; ! to need to V; to be supposed to V; to V in the future
-@₁~fyaghqau[V→V]:@₁~fyaghqau                 VerbPostbase; ! to need to V; to be supposed to V; to V in the future
-yaghqiite[V→V]:yaghqiite                     VerbPostbase; ! to not to have to V
-@₁~fyaaghte[V→V]:@₁~fyaaghte                 VerbPostbase; ! to learn to V
-@₁~fyaghtugh[V→V]:@₁~fyaghtugh               VerbPostbase; ! to be about to V; to go somewhere to V
-@₁~fyaghtuqagh[V→V]:@₁~fyaghtuqagh           VerbPostbase; ! to briefly go somewhere to V
-@₁~fyagute[V→V]:@₁~fyagute                   VerbPostbase; ! to reach a state of V-ing
-@₁~f–yiilliqe[V→V]:@₁~f–yiilliqe             VerbPostbase; ! to have trouble V-ing
-@₁~f–yiite[V→V]:@₁~f–yiite                   VerbPostbase; ! to poorly V habitually
-@₁~f–yu[V→V]:@₁~f–yu                         VerbPostbase; ! to be good at V-ing; to generally V well
-@₁~fyug[V→V]:@₁~fyug                         VerbPostbase; ! to want to V; to tend toward V-ing; to feel V
-@₁~fyuggaagh[V→V]:@₁~fyuggaagh               VerbPostbase; ! to first V; to V in the beginning
-yugniite[V→V]:yugnnite                       VerbPostbase; ! to not find it easy to V; to not want to V
-yuggaaqagh[V→V]:yuggaaqagh                   VerbPostbase; ! to briefly V first, to briefly V in the beginning
-@₁~fyugnagh[V→V]:@₁~fyugnagh                 VerbPostbase; ! to be easy to V
-@₁~fyuguma[V→V]:@₁~fyuguma                   VerbPostbase; ! to be easy to V
-@₁~fyukagh[V→V]:@₁~fyukagh                   VerbPostbase; ! to be ready to V; to be about to V; to be all set to V; to make a move toward V-ing
-@₁~fyuneghtu[V→V]:@₁~fyuneghtu               VerbPostbase; ! to love to V
-@₁~fyuwhaagh[V→V]:@₁~fyuwhaagh               VerbPostbase; ! to first V; to V in the beginning
-~i[V→V]:~i                                   VerbPostbase; ! to V something; to suffer something's V-ing
-@~–(g)kaayagh[V→V]:@~–(g)kaayagh             VerbPostbase; ! to have V-ed fruitlessly; to have V-ed in vain; to have V-ed but ...
-@~–(g)kaqe[V→V]:@~–(g)kaqe                   VerbPostbase; ! to have V-ed (him/it) 
-@~–(g)kaqsagh[V→V]:@~–(g)kaqsagh             VerbPostbase; ! to have V-ed fruitlessly; to have V-ed in vain; to have V-ed but ...
-@~–(g)kau[V→V]:@~–(g)kau                     VerbPostbase; ! to have V-ed; to have been V-ed
-@~–(g)kayugu[V→V]:@~–(g)kayugu               VerbPostbase; ! to be able to V; can V
-@~–(g)kayugughte[V→V]:@~–(g)kayugughte       VerbPostbase; ! to become able to V

-@₁~%:(i/u)ma[V→N]:@₁~%:(i/u)ma               NounPostbase; ! one who V-s
-@₁~%:(i/u)mate[V→N]:@₁~%:(i/u)mate           NounPostbase; ! the time while V-ing; the course of V-ing
-kagh[V→N]:kagh                               NounPostbase; ! raw material for V-ing; something to be V-ed
-@₁–lghii[V→N]:@₁–lghii                       NounPostbase; ! the one that V-ed
-–lleghpigagh[V→N]:–lleghpigagh               NounPostbase; ! most V one
-–lleghqagh[V→N]:–lleghqagh                   NounPostbase; ! future act of V-ing
-–llegh[V→N]:–llegh                           NounPostbase; ! one that has V-ed or been V-ed; act of V-ing; activity of V-ing; the one the possessor V-ed; one or ones which are V to the greatest extent; most V one(s); more V one(s)
-–lleg[V→N]:–lleg                             NounPostbase; ! one who V-s well; proficient V-er; good V-er
-~fmiigh[V→N]:~fmiigh                         NounPostbase; ! thing held by V-ing 
-@₁~fnaqe[V→N]:@₁~fnaqe                       NounPostbase; ! one who is going to V
-@₁~f–neghllug[V→N]:@₁~f–neghllug             NounPostbase; ! something that is difficult or hard to V; one who hardly needs to V
-@₁~f–negh[V→N]:@₁~f–negh                     NounPostbase; ! the act of V-ing; the activity of V-ing; the state of being V
-@₁–negh[V→N]:@₁–negh                         NounPostbase; ! the one or ones which are V to the greatest extent
-@₁–nghhagh[V→N]:@₁–nghhagh                   NounPostbase; ! one that has recently V-ed
-~%:(ng₁)iitagh[V→N]:~%:(ng₁)iitagh           NounPostbase; ! device to prevent V-ing
-@*ngugh*[V→N]:@*ngugh*                       NounPostbase; ! one that is V
-~fnigh[V→N]:~fnigh                           NounPostbase; ! thing that is good to V
-@₁–nqegtagh[V→N]:@₁–nqegtagh                 NounPostbase; ! one that V-s easily; one that V-s readily
-qagh[V→N]:qagh                               NounPostbase; ! one that is V
-~–qumtaagh[V→N]:~–qumtaagh                   NounPostbase; ! frequently V-ed thing; usually V-ed thing; commonly V-ed thing
-qutagh[N→N]:qutagh                           NounPostbase; ! device associated with V-ing
-@₁~f–rakegtagh[V→N]:@₁~f–rakegtagh           NounPostbase; ! one that Vs quickly 
-–rkaggagh[V→N]:–rkaggagh                     NounPostbase; ! one that is a little bit V; one that is slightly V
-–rkapig[V→N]:–rkapig                         NounPostbase; ! one that is very V
-–sag[V→N]:–sag                               NounPostbase; ! one who V-s; habitual V-er
-(s)ta[V→N]:(s)ta                             NounPostbase; ! habitual V-er; one who V-s as an occupation
-tala[V→N]:tala                               NounPostbase; ! the extent of V-ness
-tuqagh[V→N]:tuqagh                           NounPostbase; ! one that V-s habitually
-–tuqagh[V→N]:–tuqagh                         NounPostbase; ! one that V-s habitually
-~%:(u)sagh[V→N]:~%:(u)sagh                   NounPostbase; ! something that has been V-ed
-~%:(u)sigh[V→N]:~%:(u)sigh                   NounPostbase; ! device for V-ing; instrument for V-ing
-@₁~%:(u)ta[V→N]:@₁~%:(u)ta                   NounPostbase; ! device for V-ing; instrument for V-ing; condition with respect to V-ing
-@₁~%:(u)te[V→N]:@₁~%:(u)te                   NounPostbase; ! condition with respect to V-ing
-@₁~fvig[V→N]:@₁~fvig                         NounPostbase; ! place to V; time to V (esp. in month names)
-@₁~fyaghqagh[V→N]:@₁~fyaghqagh               NounPostbase; ! something that will V or be V-ed
-@₁~f–yu[V→N]:@₁~f–yu                         NounPostbase; ! one who is good at V-ing
-@₁~fyuggaagh[V→N]:@₁~fyuggaagh               NounPostbase; ! first one to V
-@₁~f–yuqagh[V→N]:@₁~f–yuqagh                 NounPostbase; ! one who is good at V-ing; proficient V-er
-@₁~fyuwhaagh[V→N]:@₁~fyuwhaagh               NounPostbase; ! first one to V
-@~–(g)ke[V→N]:@~–(g)ke                       NounPostbase; ! the one(s) possessor is V-ing
-@~–(g)kagh[V→N]:@~–(g)kagh                   NounPostbase; ! one that has V-ed; one that has been V-ed
-@~–(g)kayug[V→N]:@~–(g)kayug                 NounPostbase; ! one that V-s readily; one who is able to V


!!!!!!!!!!!!!!!!!!!!!!!!!!!!!!!!!!!!!!!!!!!!!!!!!!!!!!!!!!
!!!                                                    !!!
!!!             Compound Verbal Postbases              !!!
!!!   (affect the transitivity of the embedded verb)   !!!
!!!                                                    !!!
!!!!!!!!!!!!!!!!!!!!!!!!!!!!!!!!!!!!!!!!!!!!!!!!!!!!!!!!!!


-@₁~fnayuke[Cmpd_Vbl][V→V]:@₁~fnayuke          VerbPostbase; ! to think that one might V
-@₁~fni[Cmpd_Vbl][V→V]:@₁~fni                  VerbPostbase; ! to say that one is V-ing or being V-ed; to think that one is V-ing or being V-ed
-@₁~fmiqe[Cmpd_Vbl][V→V]:@₁~fmiqe              VerbPostbase; ! to compel one to V; to make one V
-@₁~fyuke[Cmpd_Vbl][V→V]:@₁~fyuke              VerbPostbase; ! to think that one is V-ing or has V-ed
-saghagh[Cmpd_Vbl][V→V]:saghagh                VerbPostbase; ! to try to induce one to V
-~sf%:(e)sqe[Cmpd_Vbl][V→V]:~sf%:(e)sqe        VerbPostbase; ! to ask one to V; to tell one to V
-(te)sigate[Cmpd_Vbl][V→V]:(te)sigate          VerbPostbase; ! to prevent or keep one from V-ing; to not allow one to V; to not let one V
-(te)snaanghite[Cmpd_Vbl][V→V]:(te)snaanghite  VerbPostbase; ! to tell one not to V in the future; to forbid one from V-ing in the future
-(te)snanigh[Cmpd_Vbl][V→V]:(te)snanigh        VerbPostbase; ! to tell not to V; to forbid one to V
-(te)ste[Cmpd_Vbl][V→V]:(te)ste                VerbPostbase; ! to cause one to V; to allow one to V; to make one V; to let one V; to have one V
-(te)stepag[Cmpd_Vbl][V→V]:(te)stepag          VerbPostbase; ! to cause or allow one to V too much 
-(te)sug[Cmpd_Vbl][V→V]:(te)sug                VerbPostbase; ! to want one to V



!!!!!!!!!!!!!!!!!!!!!!!!!!!!!!!!!!
!!!                            !!!
!!!   "Augmentive" Postbases   !!!
!!!   (Jacobson 2001 18.3.2)   !!!
!!!                            !!!
!!!!!!!!!!!!!!!!!!!!!!!!!!!!!!!!!!

-–ghllag[AUG]:–ghllag      EncliticOrEnd;
-–ghllaget[AUG]:–ghllaget  EncliticOrEnd;
-–ghllagek[AUG]:–ghllagek  EncliticOrEnd;
-~faagh[AUG]:~faagh        EncliticOrEnd;
-~faaghet[AUG]:~faaghet    EncliticOrEnd;
-~faaghek[AUG]:~faaghek    EncliticOrEnd;



!!!!!!!!!!!!!!!!!!!!!!!!!!!!!!!!!!!!!!!!!!!!!!!!!
!!!                                           !!!
!!!            Obsolete Verb -ete-            !!!
!!!   Encountered only in contractions with   !!!
!!!      the localis case ending              !!!
!!!      the 4SG quantifier-qualifier         !!!
!!!                                           !!!
!!!!!!!!!!!!!!!!!!!!!!!!!!!!!!!!!!!!!!!!!!!!!!!!!

LEXICON VerbEte

[Quant_Qual][4Sg]-ete:~f-wmete** EncliticOrEnd;

! ---------------------------------------------------------|
!              Localis Case + -ete- Contractions           |
! -----------------------------------------------------------------------------------------------------------------------------------------------------------------------------------|
!                   singular possessed                     |                        plural possessed                 |                          dual possessed                       |
! -----------------------------------------------------------------------------------------------------------------------------------------------------------------------------------|-----------------|
[Loc][Unpd][Sg]-ete:~f-wmete**                 VerbMoodInfl; [Loc][Unpd][Pl]-ete:~f-w/-wnite**           VerbMoodInfl; [Loc][Unpd][Du]-ete:~sf-w%:(e)gnite**             VerbMoodInfl; ! unpossessed   |
! ---------------------------------------------------------|---------------------------------------------------------|---------------------------------------------------------------|-----------------|
[Loc][3SgPoss][SgPosd]-ete:~%:(ng₁)anite**     VerbMoodInfl; [Loc][3SgPoss][PlPosd]-ete:~%:(ng₁)anite**  VerbMoodInfl; [Loc][3SgPoss][DuPosd]-ete:~sf-w%:(e)gkenite**    VerbMoodInfl; ! 3Sg possessor |
[Loc][3PlPoss][SgPosd]-ete:~%:(ng₁)itnite**    VerbMoodInfl; [Loc][3PlPoss][PlPosd]-ete:~%:(ng₁)itnite** VerbMoodInfl; [Loc][3PlPoss][DuPosd]-ete:~%:(ng₁)itnite**       VerbMoodInfl; ! 3Pl possessor |
[Loc][3DuPoss][SgPosd]-ete:~sf-w%:(e)gkenite** VerbMoodInfl; [Loc][3DuPoss][PlPosd]-ete:~%:(ng₁)itnite** VerbMoodInfl; [Loc][3DuPoss][DuPosd]-ete:~%:(ng₁)itnite**       VerbMoodInfl; ! 3Du possessor |
! ---------------------------------------------------------|---------------------------------------------------------|---------------------------------------------------------------|-----------------|
[Loc][1SgPoss][SgPosd]-ete:–mnite**            VerbMoodInfl; [Loc][1SgPoss][PlPosd]-ete:–mnite**         VerbMoodInfl; [Loc][1SgPoss][DuPosd]-ete:~sf-w%:(e)gemnite**    VerbMoodInfl; ! 1Sg possessor |
[Loc][1PlPoss][SgPosd]-ete:–mnnite**           VerbMoodInfl; [Loc][1PlPoss][PlPosd]-ete:–mnnite**        VerbMoodInfl; [Loc][1PlPoss][DuPosd]-ete:~sf-w%:(e)gemnnite**   VerbMoodInfl; ! 1Pl possessor |
[Loc][1DuPoss][SgPosd]-ete:–mtegnite**         VerbMoodInfl; [Loc][1DuPoss][PlPosd]-ete:–mtegnite**      VerbMoodInfl; [Loc][1DuPoss][DuPosd]-ete:~sf-w%:(e)gemtegnite** VerbMoodInfl; ! 1Du possessor |
! ---------------------------------------------------------|---------------------------------------------------------|---------------------------------------------------------------|-----------------|
[Loc][2SgPoss][SgPosd]-ete:–gpenite**          VerbMoodInfl; [Loc][2SgPoss][PlPosd]-ete:–gpenite**       VerbMoodInfl; [Loc][2SgPoss][DuPosd]-ete:~sf-w%:(e)gpenite**    VerbMoodInfl; ! 2Sg possessor |
[Loc][2PlPoss][SgPosd]-ete:–gpesinite**        VerbMoodInfl; [Loc][2PlPoss][PlPosd]-ete:–gpesinite**     VerbMoodInfl; [Loc][2PlPoss][DuPosd]-ete:~sf-w%:(e)gpesinite**  VerbMoodInfl; ! 2Pl possessor |
[Loc][2DuPoss][SgPosd]-ete:–gpetegnite**       VerbMoodInfl; [Loc][2DuPoss][PlPosd]-ete:–gpetegnite**    VerbMoodInfl; [Loc][2DuPoss][DuPosd]-ete:~sf-w%:(e)gpetegnite** VerbMoodInfl; ! 2Du possessor |
! ---------------------------------------------------------|---------------------------------------------------------|---------------------------------------------------------------|-----------------|
![Loc][4SgPoss][SgPosd]-ete:~f-wminite**       VerbMoodInfl; [Loc][4SgPoss][PlPosd]-ete:~f-wminite**     VerbMoodInfl; [Loc][4SgPoss][DuPosd]-ete:~sf-w%:(e)gminite**    VerbMoodInfl; ! 4Sg possessor |
[Loc][4PlPoss][SgPosd]-ete:~f-wmeggnite**      VerbMoodInfl; [Loc][4PlPoss][PlPosd]-ete:~f-wmeggnite**   VerbMoodInfl; [Loc][4PlPoss][DuPosd]-ete:~sf-w%:(e)gmeggnite**  VerbMoodInfl; ! 4Sg possessor |
[Loc][4DuPoss][SgPosd]-ete:~f-wmegnite**       VerbMoodInfl; [Loc][4DuPoss][PlPosd]-ete:~f-wmegnite**    VerbMoodInfl; [Loc][4DuPoss][DuPosd]-ete:~sf-w%:(e)gmegnite**   VerbMoodInfl; ! 4Pl possessor |
[Loc][4DuPoss][SgPosd]-ete:~f-wmegtenite**     VerbMoodInfl; [Loc][4DuPoss][PlPosd]-ete:~f-wmegtenite**  VerbMoodInfl; [Loc][4DuPoss][DuPosd]-ete:~sf-w%:(e)gmegtenite** VerbMoodInfl; ! 4Du possessor |
! ---------------------------------------------------------|---------------------------------------------------------|---------------------------------------------------------------|-----------------|



!!!!!!!!!!!!!!!!!!!!!!!!!!!!!!!!!!!!!!!!!!!!!!!!!!!!!!!!!!!!!!!!!!!!!!!!!!!!!
!!!!!!!!!!!!!!!!!!!!!!!!!!!!!!!!!!!!!!!!!!!!!!!!!!!!!!!!!!!!!!!!!!!!!!!!!!!!!
!!!!!!                                                                 !!!!!!
!!!!!!     Inflectional Morphemes Applied To Verbs / Derived Bases     !!!!!!
!!!!!!                                                                 !!!!!!
!!!!!!!!!!!!!!!!!!!!!!!!!!!!!!!!!!!!!!!!!!!!!!!!!!!!!!!!!!!!!!!!!!!!!!!!!!!!!
!!!!!!!!!!!!!!!!!!!!!!!!!!!!!!!!!!!!!!!!!!!!!!!!!!!!!!!!!!!!!!!!!!!!!!!!!!!!!

LEXICON VerbMoodInfl

!!!!!!!!!!!!!!!!!!!!!!!!!!!!!!!!!!!!!!!!
!!!                                  !!!
!!!     Independent Mood Markers     !!!
!!!                                  !!!
!!!!!!!!!!!!!!!!!!!!!!!!!!!!!!!!!!!!!!!!

[V][Intr][Ind]:~f(g/t)u                     IntransitiveIndicativeFutureOptative;
[V][Trns][Ind]:~(g)a                        TransitiveIndicative; 

[V][Intr][Ptcp]:@₁–lghii/@*ngugh*           IntransitiveParticipial;
[V][Trns][Ptcp]:@~–(g)ke                    TransitiveParticipialFutureOptative; 

[V][Intr][Intrg]:                           IntransitiveInterrogative; 
[V][Trns][Intrg]:                           TransitiveInterrogative; 

[V][Intr][Opt][PRS]:                        IntransitivePresentOptative;
[V][Trns][Opt][PRS]:                        TransitivePresentOptative;

[V][Intr][Opt][NEG]:–fqaa                   IntransitiveNegativeOptative;
[V][Trns][Opt][NEG]:                        TransitiveNegativeOptative;

[V][Intr][Opt][FUT]:[Opt_FUT_Intr]          IntransitiveIndicativeFutureOptative;
[V][Trns][Opt][FUT]:@₁~fna@~–(g)ke          TransitiveParticipialFutureOptative;

[V][Intr][Opt][FUT][NEG]:@₁~fyaquna         IntransitiveNegativeFutureOptative;
[V][Trns][Opt][FUT][NEG]:@₁~fyaquna         TransitiveNegativeFutureOptative;

[V][Intr][Ptcp_Obl]:@₁~fyalghii             IntransitiveParticipialOblique;
[V][Trns][Ptcp_Obl]:@₁~fyaqe                TransitiveParticipialOblique;

!!!!!!!!!!!!!!!!!!!!!!!!!!!!!!!!!!!!!!!
!!!                                 !!!
!!!     Connective Mood Markers     !!!
!!!                                 !!!
!!!!!!!!!!!!!!!!!!!!!!!!!!!!!!!!!!!!!!!

[V][Intr][Prec]:@₁~fvagilga      IntransitivePrecessiveConsequential;
[V][Trns][Prec]:@₁~fvagilga      TransitivePrecessiveConsequential;

[V][Intr][CnsqI]:@₁~fy/~f(ng₁)a  IntransitivePrecessiveConsequential;
[V][Trns][CnsqI]:@₁~fy/~f(ng₁)a  TransitivePrecessiveConsequential;

[V][Intr][CnsqII]:~(g)aqnga      IntransitivePrecessiveConsequential; 
[V][Trns][CnsqII]:~(g)aqnga      IntransitivePrecessiveConsequential; 

[V][Intr][Conc]:–ghnga           IntransitiveConcessive;
[V][Trns][Conc]:–ghnga           TransitiveConcessive;

[V][Intr][Ctmp]:@₁~f–negh        IntransitiveContemporative; ! TODO: Is ~f involved?
[V][Intr][Ctmp]:@₁~f–ngh         IntransitiveContemporative;
[V][Trns][Ctmp]:@₁~f–negh        TransitiveContemporative;
[V][Trns][Ctmp]:@₁~f–ngh         TransitiveContemporative;

[V][Intr][Cond]:@~–(g)ka[Cond]   IntransitiveConditional;
[V][Trns][Cond]:@~–(g)ka[Cond]   TransitiveConditional;

[V][Intr][Sbrd]:@₁~flu/na        IntransitiveSubordinative;
[V][Trns][Sbrd]:@₁~flu/na        TransitiveSubordinative;



!!!!!!!!!!!!!!!!!!!!!!!!!!!!!!!!!!!!!!!!!!
!!!!!!!!!!!!!!!!!!!!!!!!!!!!!!!!!!!!!!!!!!
!!!                                    !!!
!!!      Person-Number Inflection      !!!
!!!                                    !!!
!!!!!!!!!!!!!!!!!!!!!!!!!!!!!!!!!!!!!!!!!!
!!!!!!!!!!!!!!!!!!!!!!!!!!!!!!!!!!!!!!!!!!

LEXICON IntransitiveIndicativeFutureOptative
!---------------------|--------------------------|-------------------------|
[3Sg]:q  EncliticOrEnd; [1Sg]:nga   EncliticOrEnd; [2Sg]:ten  EncliticOrEnd;
[3Pl]:t  EncliticOrEnd; [1Pl]:kut   EncliticOrEnd; [2Pl]:si   EncliticOrEnd;
[3Du]:k  EncliticOrEnd; [1Du]:kung  EncliticOrEnd; [2Du]:tek  EncliticOrEnd;
!---------------------|--------------------------|-------------------------|

LEXICON IntransitiveParticipial
!---------------------|--------------------------|-------------------------|
[3Sg]:0  EncliticOrEnd; [1Sg]:nga   EncliticOrEnd; [2Sg]:ten  EncliticOrEnd;
[3Pl]:t  EncliticOrEnd; [1Pl]:kut   EncliticOrEnd; [2Pl]:si   EncliticOrEnd;
[3Du]:k  EncliticOrEnd; [1Du]:kung  EncliticOrEnd; [2Du]:tek  EncliticOrEnd;
!---------------------|--------------------------|-------------------------|

LEXICON TransitiveIndicative
!----------------------------------|------------------------------------|-------------------------------------|
[3Sg][3Sg]:a          EncliticOrEnd;  [3Sg][3Pl]:i         EncliticOrEnd; [3Sg][3Du]:q           EncliticOrEnd;
[3Pl][3Sg]:at         EncliticOrEnd;  [3Pl][3Pl]:it        EncliticOrEnd; [3Pl][3Du]:gket        EncliticOrEnd;
[3Du][3Sg]:it         EncliticOrEnd;  [3Du][3Pl]:ik        EncliticOrEnd; [3Du][3Du]:gket        EncliticOrEnd;
!----------------------------------|------------------------------------|-------------------------------------|
[1Sg][3Sg]:qa         EncliticOrEnd; [1Sg][3Pl]:nka        EncliticOrEnd; [1Sg][3Du]:gka         EncliticOrEnd;
[1Pl][3Sg]:put        EncliticOrEnd; [1Pl][3Pl]:put        EncliticOrEnd; [1Pl][3Du]:gput        EncliticOrEnd;
[1Du][3Sg]:pung       EncliticOrEnd; [1Du][3Pl]:pung       EncliticOrEnd; [1Du][3Du]:gpung       EncliticOrEnd;
!----------------------------------|------------------------------------|-------------------------------------|
[2Sg][3Sg]:n          EncliticOrEnd; [2Sg][3Pl]:ten        EncliticOrEnd; [2Sg][3Du]:gken        EncliticOrEnd;
[2Pl][3Sg]:si         EncliticOrEnd; [2Pl][3Pl]:si         EncliticOrEnd; [2Pl][3Du]:gsi         EncliticOrEnd;
[2Du][3Sg]:tek        EncliticOrEnd; [2Du][3Pl]:tek        EncliticOrEnd; [2Du][3Du]:gtek        EncliticOrEnd;
!----------------------------------|------------------------------------|-------------------------------------|
[3Sg][1Sg]:anga       EncliticOrEnd; [3Sg][1Pl]:inkut      EncliticOrEnd; [3Sg][1Du]:inkung      EncliticOrEnd;
[3Pl][1Sg]:atnga      EncliticOrEnd; [3Pl][1Pl]:inkut      EncliticOrEnd; [3Pl][1Du]:inkung      EncliticOrEnd;
[3Du][1Sg]:agnenga    EncliticOrEnd; [3Du][1Pl]:inkut      EncliticOrEnd; [3Du][1Du]:inkung      EncliticOrEnd;
!----------------------------------|------------------------------------|-------------------------------------|
[2Sg][1Sg]:penga      EncliticOrEnd; [2Sg][1Pl]:pekut      EncliticOrEnd; [2Sg][1Du]:pekung      EncliticOrEnd;
[2Pl][1Sg]:pesinga    EncliticOrEnd; [2Pl][1Pl]:pesikut    EncliticOrEnd; [2Pl][1Du]:pesikung    EncliticOrEnd;
[2Du][1Sg]:petegnenga EncliticOrEnd; [2Du][1Pl]:petegnekut EncliticOrEnd; [2Du][1Du]:petegnekung EncliticOrEnd;
!----------------------------------|------------------------------------|-------------------------------------|
[3Sg][2Sg]:aten       EncliticOrEnd; [3Sg][2Pl]:isi        EncliticOrEnd; [3Sg][2Du]:itek        EncliticOrEnd;
[3Pl][2Sg]:aten       EncliticOrEnd; [3Pl][2Pl]:isi        EncliticOrEnd; [3Pl][2Du]:itek        EncliticOrEnd;
[3Du][2Sg]:aten       EncliticOrEnd; [3Du][2Pl]:isi        EncliticOrEnd; [3Du][2Du]:itek        EncliticOrEnd;
!----------------------------------|------------------------------------|-------------------------------------|
[1Sg][2Sg]:mken       EncliticOrEnd; [1Sg][2Pl]:msi        EncliticOrEnd; [1Sg][2Du]:mtek        EncliticOrEnd;
[1Pl][2Sg]:mken       EncliticOrEnd; [1Pl][2Pl]:msi        EncliticOrEnd; [1Pl][2Du]:mtek        EncliticOrEnd;
[1Du][2Sg]:mken       EncliticOrEnd; [1Du][2Pl]:msi        EncliticOrEnd; [1Du][2Du]:mtek        EncliticOrEnd;
!----------------------------------|------------------------------------|-------------------------------------|

LEXICON TransitiveParticipialFutureOptative
!----------------------------------|------------------------------------|-------------------------------------|
[3Sg][3Sg]:nga        EncliticOrEnd; [3Sg][3Pl]:ngi        EncliticOrEnd; [3Sg][3Du]:k           EncliticOrEnd;
[3Pl][3Sg]:ngat       EncliticOrEnd; [3Pl][3Pl]:ngit       EncliticOrEnd; [3Pl][3Du]:gket        EncliticOrEnd;
[3Du][3Sg]:ngit       EncliticOrEnd; [3Du][3Pl]:ngik       EncliticOrEnd; [3Du][3Du]:gket        EncliticOrEnd;
!----------------------------------|------------------------------------|-------------------------------------|
[1Sg][3Sg]:gka        EncliticOrEnd; [1Sg][3Pl]:nka        EncliticOrEnd; [1Sg][3Du]:gka         EncliticOrEnd;
[1Pl][3Sg]:vut        EncliticOrEnd; [1Pl][3Pl]:vut        EncliticOrEnd; [1Pl][3Du]:gput        EncliticOrEnd;
[1Du][3Sg]:vung       EncliticOrEnd; [1Du][3Pl]:vung       EncliticOrEnd; [1Du][3Du]:gpung       EncliticOrEnd;
!----------------------------------|------------------------------------|-------------------------------------|
[2Sg][3Sg]:n          EncliticOrEnd; [2Sg][3Pl]:ten        EncliticOrEnd; [2Sg][3Du]:gken        EncliticOrEnd;
[2Pl][3Sg]:zi         EncliticOrEnd; [2Pl][3Pl]:si         EncliticOrEnd; [2Pl][3Du]:gsi         EncliticOrEnd;
[2Du][3Sg]:yek        EncliticOrEnd; [2Du][3Pl]:tek        EncliticOrEnd; [2Du][3Du]:gtek        EncliticOrEnd;
!----------------------------------|------------------------------------|-------------------------------------|
[3Sg][1Sg]:nganga     EncliticOrEnd; [3Sg][1Pl]:nginkut    EncliticOrEnd; [3Sg][1Du]:nginkung    EncliticOrEnd;
[3Pl][1Sg]:ngatnga    EncliticOrEnd; [3Pl][1Pl]:nginkut    EncliticOrEnd; [3Pl][1Du]:nginkung    EncliticOrEnd;
[3Du][1Sg]:ngagnenga  EncliticOrEnd; [3Du][1Pl]:nginkut    EncliticOrEnd; [3Du][1Du]:nginkung    EncliticOrEnd;
!----------------------------------|------------------------------------|-------------------------------------|
!                                  |                                    |                                     |
!                                  |                                    |                                     |
!                                  |                                    |                                     |
!----------------------------------|------------------------------------|-------------------------------------|
[2Sg][1Sg]:vnga       EncliticOrEnd; [2Sg][1Pl]:fkut       EncliticOrEnd; [2Sg][1Du]:pekung      EncliticOrEnd;
[2Pl][1Sg]:fsinga     EncliticOrEnd; [2Pl][1Pl]:pesikut    EncliticOrEnd; [2Pl][1Du]:pesikung    EncliticOrEnd;
[2Du][1Sg]:petegnenga EncliticOrEnd; [2Du][1Pl]:petegnekut EncliticOrEnd; [2Du][1Du]:petegnekung EncliticOrEnd;
!----------------------------------|------------------------------------|-------------------------------------|
[3Sg][2Sg]:ngaten     EncliticOrEnd; [3Sg][2Pl]:ngisi      EncliticOrEnd; [3Sg][2Du]:ngitek      EncliticOrEnd;
[3Pl][2Sg]:ngaten     EncliticOrEnd; [3Pl][2Pl]:ngisi      EncliticOrEnd; [3Pl][2Du]:ngitek      EncliticOrEnd;
[3Du][2Sg]:ngaten     EncliticOrEnd; [3Du][2Pl]:ngisi      EncliticOrEnd; [3Du][2Du]:ngitek      EncliticOrEnd;
!----------------------------------|------------------------------------|-------------------------------------|
[1Sg][2Sg]:mken       EncliticOrEnd; [1Sg][2Pl]:msi        EncliticOrEnd; [1Sg][2Du]:mtek        EncliticOrEnd;
[1Pl][2Sg]:mken       EncliticOrEnd; [1Pl][2Pl]:msi        EncliticOrEnd; [1Pl][2Du]:mtek        EncliticOrEnd;
[1Du][2Sg]:mken       EncliticOrEnd; [1Du][2Pl]:msi        EncliticOrEnd; [1Du][2Du]:mtek        EncliticOrEnd;
!----------------------------------|------------------------------------|-------------------------------------|
!                                  |                                    |                                     |
!                                  |                                    |                                     |
!                                  |                                    |                                     |
!----------------------------------|------------------------------------|-------------------------------------|


LEXICON IntransitiveInterrogative
!-----------------------------|---------------------------------|--------------------------------|
[3Sg]:~f(g/t)a   EncliticOrEnd; [1Sg]:~f(t)zinga   EncliticOrEnd; [2Sg]:~f(t)zin    EncliticOrEnd;
[3Sg]:~f(g/t)aa  EncliticOrEnd; [1Sg]:~f(t)zingaa  EncliticOrEnd; [2Sg]:~f(t)ziin   EncliticOrEnd;

[3Pl]:~f(g/t)at  EncliticOrEnd; [1Pl]:~sf(e)sta    EncliticOrEnd; [2Pl]:~sf(e)tsi   EncliticOrEnd;
[3Pl]:~f(g/t)aat EncliticOrEnd; [1Pl]:~sf(e)staa   EncliticOrEnd; [2Pl]:~sf(e)tsii  EncliticOrEnd;

[3Du]:~f(g/t)ak  EncliticOrEnd; [1Du]:~sf(e)stung  EncliticOrEnd; [2Du]:~sf(e)stek  EncliticOrEnd;
[3Du]:~f(g/t)aak EncliticOrEnd; [1Du]:~sf(e)stuung EncliticOrEnd; [2Du]:~sf(e)staak EncliticOrEnd;
!-----------------------------|---------------------------------|--------------------------------|

LEXICON TransitiveInterrogative
!--------------------------------------|----------------------------------------|-----------------------------------------|
[3Sg][3Sg]:~f(g/t)agu     EncliticOrEnd; [3Sg][3Pl]:~f(g/t)aki     EncliticOrEnd; [3Sg][3Du]:~f(g/t)akek     EncliticOrEnd;
[3Sg][3Sg]:~f(g/t)aguu    EncliticOrEnd;
[3Pl][3Sg]:~f(g/t)atgu    EncliticOrEnd; [3Pl][3Pl]:~f(g/t)atki    EncliticOrEnd; [3Pl][3Du]:~f(g/t)atkek    EncliticOrEnd;
[3Du][3Sg]:~f(g/t)agnegu  EncliticOrEnd; [3Du][3Pl]:~f(g/t)agneki  EncliticOrEnd; [3Du][3Du]:~f(g/t)agnekek  EncliticOrEnd;
!--------------------------------------|----------------------------------------|-----------------------------------------|
[1Sg][3Sg]:~f(t)zikun     EncliticOrEnd; [1Sg][3Pl]:~f(t)zingi     EncliticOrEnd; [1Sg][3Du]:~f(t)zigngek    EncliticOrEnd;
[1Pl][3Sg]:~sf(e)steggu   EncliticOrEnd; [1Pl][3Pl]:~sf(e)steki    EncliticOrEnd; [1Pl][3Du]:~sf(e)stekek    EncliticOrEnd;
[1Du][3Sg]:~sf(e)stegnegu EncliticOrEnd; [1Du][3Pl]:~sf(e)stegneki EncliticOrEnd; [1Du][3Du]:~sf(e)stegnekek EncliticOrEnd;
!--------------------------------------|----------------------------------------|-----------------------------------------|
[2Sg][3Sg]:~f(t)zigu      EncliticOrEnd; [2Sg][3Pl]:~f(t)ziki      EncliticOrEnd; [2Sg][3Du]:~f(t)zikek      EncliticOrEnd;
[2Pl][3Sg]:~sf(e)ggu      EncliticOrEnd; [2Pl][3Pl]:~sf(e)ki       EncliticOrEnd; [2Pl][3Du]:~sf(g)kek      EncliticOrEnd;
[2Du][3Sg]:~sf(e)gnegu    EncliticOrEnd; [2Du][3Pl]:~sf(e)gneki    EncliticOrEnd; [2Du][3Du]:~sf(g)gnekek   EncliticOrEnd;
!--------------------------------------|----------------------------------------|-----------------------------------------|
[3Sg][1Sg]:~f(g/t)anga    EncliticOrEnd; [3Sg][1Pl]:~f(g/t)inkut   EncliticOrEnd; [3Sg][1Du]:~f(g/t)inkung   EncliticOrEnd;
[3Pl][1Sg]:~f(g/t)atnga   EncliticOrEnd; [3Pl][1Pl]:~f(g/t)inkut   EncliticOrEnd; [3Pl][1Du]:~f(g/t)inkung   EncliticOrEnd;
[3Du][1Sg]:~f(g/t)agnenga EncliticOrEnd; [3Du][1Pl]:~f(g/t)inkut   EncliticOrEnd; [3Du][1Du]:~f(g/t)inkung   EncliticOrEnd;
!--------------------------------------|----------------------------------------|-----------------------------------------|
!                                      |                                        |                                         | 
!                                      |                                        |                                         | 
!                                      |                                        |                                         | 
!--------------------------------------|----------------------------------------|-----------------------------------------|
[2Sg][1Sg]:~f(t)zinga     EncliticOrEnd; [2Sg][1Pl]:~f(t)zikut     EncliticOrEnd; [2Sg][1Du]:~f(t)zikung     EncliticOrEnd;
[2Pl][1Sg]:~sf(e)ngnga    EncliticOrEnd; [2Pl][1Pl]:~sf(e)kut      EncliticOrEnd; [2Pl][1Du]:~sf(e)kung      EncliticOrEnd;
[2Du][1Sg]:~sf(e)gnenga   EncliticOrEnd; [2Du][1Pl]:~sf(e)gneku    EncliticOrEnd; [2Du][1Du]:~sf(e)gnekung   EncliticOrEnd;
!--------------------------------------|----------------------------------------|-----------------------------------------|
[3Sg][2Sg]:~f(g/t)aten    EncliticOrEnd; [3Sg][2Pl]:~f(g/t)isi     EncliticOrEnd; [3Sg][2Du]:~f(g/t)istek    EncliticOrEnd;
[3Pl][2Sg]:~f(g/t)aten    EncliticOrEnd; [3Pl][2Pl]:~f(g/t)isi     EncliticOrEnd; [3Pl][2Du]:~f(g/t)istek    EncliticOrEnd;
[3Du][2Sg]:~f(g/t)aten    EncliticOrEnd; [3Du][2Pl]:~f(g/t)isi     EncliticOrEnd; [3Du][2Du]:~f(g/t)istek    EncliticOrEnd;
!--------------------------------------|----------------------------------------|-----------------------------------------|
[1Sg][2Sg]:~f(t)ziken     EncliticOrEnd;                                        |                                         |
[1Pl][2Sg]:~sf(e)steken   EncliticOrEnd;                                        |                                         |
[1Du][2Sg]:~sf(e)steken   EncliticOrEnd;                                        |                                         |
!--------------------------------------|----------------------------------------|-----------------------------------------|
!                                      |                                        |                                         | 
!                                      |                                        |                                         | 
!                                      |                                        |                                         | 
!--------------------------------------|----------------------------------------|-----------------------------------------|


LEXICON IntransitivePresentOptative
!--------------------------|-----------------------------------|----------------------------------|
[3Sg]:@₁~fli  EncliticOrEnd; [1Sg]:@₁~flanga      EncliticOrEnd; [2Sg]:[Opt_PRS_2Sg] EncliticOrEnd;
[3Pl]:@₁~flit EncliticOrEnd; [1Pl]:~sf%:(e)lta    EncliticOrEnd; [2Pl]:@₁(i₂)tek     EncliticOrEnd;
[3Du]:@₁~flik EncliticOrEnd; [1Du]:~sf%:(e)ltung  EncliticOrEnd; [2Du]:@₁(i₂)tek     EncliticOrEnd;
!--------------------------|-----------------------------------|----------------------------------|

LEXICON TransitivePresentOptative
!-------------------------------------------|------------------------------------------|-------------------------------------------|
[3Sg][3Sg]:@₁~fligu            EncliticOrEnd; [3Sg][3Pl]:@₁~fliki         EncliticOrEnd; [3Sg][3Du]:@₁~flikek         EncliticOrEnd;
[3Pl][3Sg]:@₁~flitgu           EncliticOrEnd; [3Pl][3Pl]:@₁~flitki        EncliticOrEnd; [3Pl][3Du]:@₁~flitkek        EncliticOrEnd;
[3Du][3Sg]:@₁~flignegu         EncliticOrEnd; [3Du][3Pl]:@₁~fligneki      EncliticOrEnd; [3Du][3Du]:@₁~flignekek      EncliticOrEnd;
!-------------------------------------------|------------------------------------------|-------------------------------------------|
[1Sg][3Sg]:@₁~flakun           EncliticOrEnd; [1Sg][3Pl]:@₁~flangi        EncliticOrEnd; [1Sg][3Du]:@₁~flangak        EncliticOrEnd;
[1Pl][3Sg]:~sf%:(e)lteggu      EncliticOrEnd; [1Pl][3Pl]:~sf%:(e)lteki    EncliticOrEnd; [1Pl][3Du]:~sf%:(e)ltekek    EncliticOrEnd;
[1Du][3Sg]:~sf%:(e)ltegnegu    EncliticOrEnd; [1Du][3Pl]:~sf%:(e)ltegneki EncliticOrEnd; [1Du][3Du]:~sf%:(e)ltegnekek EncliticOrEnd;
!-------------------------------------------|------------------------------------------|-------------------------------------------|
[2Sg][3Sg]:[Opt_PRS_2Sg_3Sg]   EncliticOrEnd; [2Sg][3Pl]:~f(i₁)ki         EncliticOrEnd; [2Sg][3Du]:~f(i₁)kek         EncliticOrEnd;
[2Pl][3Sg]:@₁(i₁)teggu         EncliticOrEnd; [2Pl][3Pl]:@₁(i₁)teki       EncliticOrEnd; [2Pl][3Du]:@₁(i₁)tekek       EncliticOrEnd;
[2Du][3Sg]:@₁(i₁)tegnegu       EncliticOrEnd; [2Du][3Pl]:@₁(i₁)tegneki    EncliticOrEnd; [2Du][3Du]:@₁(i₁)tegnekek    EncliticOrEnd;
!-------------------------------------------|------------------------------------------|-------------------------------------------|
[3Sg][1Sg]:@₁~flinga           EncliticOrEnd; [3Sg][1Pl]:@₁~flikut        EncliticOrEnd; [3Sg][1Du]:@₁~flikung        EncliticOrEnd;
[3Pl][1Sg]:@₁~flitnga          EncliticOrEnd; [3Pl][1Pl]:@₁~flinkut       EncliticOrEnd; [3Pl][1Du]:@₁~flinkung       EncliticOrEnd;
[3Du][1Sg]:@₁~flignenga        EncliticOrEnd; [3Du][1Pl]:@₁~flinkut       EncliticOrEnd; [3Du][1Du]:@₁~flinkung       EncliticOrEnd;
!-------------------------------------------|------------------------------------------|-------------------------------------------|
!                                           |                                          |                                           |
!                                           |                                          |                                           |
!                                           |                                          |                                           |
!-------------------------------------------|------------------------------------------|-------------------------------------------|
[2Sg][1Sg]:~f(i₁)nga           EncliticOrEnd; [2Sg][1Pl]:~f(i₁)kut        EncliticOrEnd; [2Sg][1Du]:~f(i₁)kung        EncliticOrEnd;
[2Pl][1Sg]:@₁(i₁)tengnga       EncliticOrEnd; [2Pl][1Pl]:@₁(i₁)tekut      EncliticOrEnd; [2Pl][1Du]:@₁(i₁)tekung      EncliticOrEnd;
[2Du][1Sg]:@₁(i₁)tegnenga      EncliticOrEnd; [2Du][1Pl]:@₁(i₁)tegnekut   EncliticOrEnd; [2Du][1Du]:@₁(i₁)tegnekung   EncliticOrEnd;
!-------------------------------------------|------------------------------------------|-------------------------------------------|
[3Sg][2Sg]:~flaten             EncliticOrEnd; [3Sg][2Pl]:~flisi           EncliticOrEnd; [3Sg][2Du]:~flistek          EncliticOrEnd;
[3Pl][2Sg]:~flaten             EncliticOrEnd; [3Pl][2Pl]:~flisi           EncliticOrEnd; [3Pl][2Du]:~flistek          EncliticOrEnd;
[3Du][2Sg]:~flaten             EncliticOrEnd; [3Du][2Pl]:~flisi           EncliticOrEnd; [3Du][2Du]:~flistek          EncliticOrEnd;
!-------------------------------------------|------------------------------------------|-------------------------------------------|
[1Sg][2Sg]:~flaken             EncliticOrEnd; [1Sg][2Pl]:~flamsi          EncliticOrEnd; [1Sg][2Du]:~flamtek          EncliticOrEnd;
[1Pl][2Sg]:~flaken             EncliticOrEnd; [1Pl][2Pl]:~flamsi          EncliticOrEnd; [1Pl][2Du]:~flamtek          EncliticOrEnd;
[1Du][2Sg]:~flaken             EncliticOrEnd; [1Du][2Pl]:~flamsi          EncliticOrEnd; [1Du][2Du]:~flamtek          EncliticOrEnd;
!-------------------------------------------|------------------------------------------|-------------------------------------------|
!                                           |                                          |                                           |
!                                           |                                          |                                           |
!                                           |                                          |                                           |
!-------------------------------------------|------------------------------------------|-------------------------------------------|


LEXICON IntransitiveNegativeOptative
!--------------|--------------|--------------------------|
                                [2Sg]:vek   EncliticOrEnd;
                                [2Pl]:fsi   EncliticOrEnd;
                                [2Du]:ftek  EncliticOrEnd;
!--------------|--------------|--------------------------|

LEXICON TransitiveNegativeOptative
!-------------------------------|----------------------------------|-------------------------------------|
!                               |                                  |                                     |
!                               |                                  |                                     |
!                               |                                  |                                     |
!-------------------------------|----------------------------------|-------------------------------------|
!                               |                                  |                                     |
!                               |                                  |                                     |
!                               |                                  |                                     |
!-------------------------------|----------------------------------|-------------------------------------|
[2Sg][3Sg]:–fqaan  EncliticOrEnd; [2Sg][3Pl]:–fqiita  EncliticOrEnd; [2Sg][3Du]:–fqaagkenka EncliticOrEnd;
[2Pl][3Sg]:–fqaan  EncliticOrEnd; [2Pl][3Pl]:–fqiita  EncliticOrEnd; [2Pl][3Du]:–fqaagkenka EncliticOrEnd;
[2Du][3Sg]:–fqaan  EncliticOrEnd; [2Du][3Pl]:–fqiita  EncliticOrEnd; [2Du][3Du]:–fqaagkenka EncliticOrEnd;
!-------------------------------|----------------------------------|-------------------------------------|
!                               |                                  |                                     |
!                               |                                  |                                     |
!                               |                                  |                                     |
!-------------------------------|----------------------------------|-------------------------------------|
!                               |                                  |                                     |
!                               |                                  |                                     |
!                               |                                  |                                     |
!-------------------------------|----------------------------------|-------------------------------------|
[2Sg][1Sg]:–fqaama EncliticOrEnd; [2Sg][1Pl]:–fqaamta EncliticOrEnd; [2Sg][1Du]:–fqaamtung  EncliticOrEnd;
[2Pl][1Sg]:–fqaama EncliticOrEnd; [2Pl][1Pl]:–fqaamta EncliticOrEnd; [2Pl][1Du]:–fqaamtung  EncliticOrEnd;
[2Du][1Sg]:–fqaama EncliticOrEnd; [2Du][1Pl]:–fqaamta EncliticOrEnd; [2Du][1Du]:–fqaamtung  EncliticOrEnd;
!-------------------------------|----------------------------------|-------------------------------------|
!                               |                                  |                                     |
!                               |                                  |                                     |
!                               |                                  |                                     |
!-------------------------------|----------------------------------|-------------------------------------|
!                               |                                  |                                     |
!                               |                                  |                                     |
!                               |                                  |                                     |
!-------------------------------|----------------------------------|-------------------------------------|
!                               |                                  |                                     |
!                               |                                  |                                     |
!                               |                                  |                                     |
!-------------------------------|----------------------------------|-------------------------------------|


LEXICON IntransitiveNegativeFutureOptative
!-----------|-----------|------------------------|
                          [2Sg]:ng  EncliticOrEnd;
                          [2Pl]:si  EncliticOrEnd;
                          [2Du]:0   EncliticOrEnd;
!-----------|-----------|------------------------|

LEXICON TransitiveNegativeFutureOptative
!---------------------------|-----------------------------|--------------------------------|
!                           |                             |                                |
!                           |                             |                                |
!                           |                             |                                |
!---------------------------|-----------------------------|--------------------------------|
!                           |                             |                                |
!                           |                             |                                |
!                           |                             |                                |
!---------------------------|-----------------------------|--------------------------------|
[2Sg][3Sg]:an  EncliticOrEnd; [2Sg][3Pl]:ki  EncliticOrEnd; [2Sg][3Du]:kek    EncliticOrEnd;
[2Pl][3Sg]:an  EncliticOrEnd; [2Pl][3Pl]:ki  EncliticOrEnd; [2Pl][3Du]:kek    EncliticOrEnd;
[2Du][3Sg]:an  EncliticOrEnd; [2Du][3Pl]:ki  EncliticOrEnd; [2Du][3Du]:kek    EncliticOrEnd;
!---------------------------|-----------------------------|--------------------------------|
!                           |                             |                                |
!                           |                             |                                |
!                           |                             |                                |
!---------------------------|-----------------------------|--------------------------------|
!                           |                             |                                |
!                           |                             |                                |
!                           |                             |                                |
!---------------------------|-----------------------------|--------------------------------|
[2Sg][1Sg]:nga EncliticOrEnd; [2Sg][1Pl]:mta EncliticOrEnd; [2Sg][1Du]:mtung  EncliticOrEnd;
[2Pl][1Sg]:nga EncliticOrEnd; [2Pl][1Pl]:mta EncliticOrEnd; [2Pl][1Du]:mtung  EncliticOrEnd;
[2Du][1Sg]:nga EncliticOrEnd; [2Du][1Pl]:mta EncliticOrEnd; [2Du][1Du]:mtung  EncliticOrEnd;
!---------------------------|-----------------------------|--------------------------------|
!                           |                             |                                |
!                           |                             |                                |
!                           |                             |                                |
!---------------------------|-----------------------------|--------------------------------|
!                           |                             |                                |
!                           |                             |                                |
!                           |                             |                                |
!---------------------------|-----------------------------|--------------------------------|
!                           |                             |                                |
!                           |                             |                                |
!                           |                             |                                |
!---------------------------|-----------------------------|--------------------------------|


LEXICON IntransitiveParticipialOblique
!-----------------------|------------------------|-------------------------|
[1Sg]:nga  EncliticOrEnd; [2Sg]:ten EncliticOrEnd; [4Sg]:mi   EncliticOrEnd;
[1Pl]:kut  EncliticOrEnd; [2Pl]:si  EncliticOrEnd; [4Pl]:meng EncliticOrEnd;
[1Du]:kung EncliticOrEnd; [2Du]:tek EncliticOrEnd; [4Du]:mek  EncliticOrEnd;
!-----------------------|------------------------|-------------------------|

LEXICON TransitiveParticipialOblique
|----------------------------------|------------------------------------|-------------------------------------|
[1Sg][3Sg]:0          EncliticOrEnd; [1Sg][3Pl]:nka        EncliticOrEnd; [1Sg][3Du]:gka         EncliticOrEnd;
[1Pl][3Sg]:vut        EncliticOrEnd; [1Pl][3Pl]:vut        EncliticOrEnd; [1Pl][3Du]:gput        EncliticOrEnd;
[1Du][3Sg]:vung       EncliticOrEnd; [1Du][3Pl]:vung       EncliticOrEnd; [1Du][3Du]:gpung       EncliticOrEnd;
|----------------------------------|------------------------------------|-------------------------------------|
[2Sg][3Sg]:n          EncliticOrEnd; [2Sg][3Pl]:yen        EncliticOrEnd; [2Sg][3Du]:gkenn       EncliticOrEnd;
[2Pl][3Sg]:zi         EncliticOrEnd; [2Pl][3Pl]:zi         EncliticOrEnd; [2Pl][3Du]:gsi         EncliticOrEnd;
[2Du][3Sg]:yek        EncliticOrEnd; [2Du][3Pl]:yek        EncliticOrEnd; [2Du][3Du]:gtek        EncliticOrEnd;
|----------------------------------|------------------------------------|-------------------------------------|
[4Sg][3Sg]:minigu     EncliticOrEnd; [4Sg][3Pl]:miniki     EncliticOrEnd; [4Sg][3Du]:minikek     EncliticOrEnd;
[4Pl][3Sg]:megteggu   EncliticOrEnd; [4Pl][3Pl]:megtek     EncliticOrEnd; [4Pl][3Du]:megtekek    EncliticOrEnd;
[4Du][3Sg]:megnegu    EncliticOrEnd; [4Du][3Pl]:megneki    EncliticOrEnd; [4Du][3Du]:megnekek    EncliticOrEnd;
|----------------------------------|------------------------------------|-------------------------------------|
|                                  |                                    |                                     |
|                                  |                                    |                                     |
|                                  |                                    |                                     |
|----------------------------------|------------------------------------|-------------------------------------|
[2Sg][1Sg]:vnga       EncliticOrEnd; [2Sg][1Pl]:fkut       EncliticOrEnd; [2Sg][1Du]:pekung      EncliticOrEnd;
[2Pl][1Sg]:fsinga     EncliticOrEnd; [2Pl][1Pl]:pesikut    EncliticOrEnd; [2Pl][1Du]:pesikung    EncliticOrEnd;
[2Du][1Sg]:petegnenga EncliticOrEnd; [2Du][1Pl]:petegnekut EncliticOrEnd; [2Du][1Du]:petegnekung EncliticOrEnd;
|----------------------------------|------------------------------------|-------------------------------------|
[4Sg][1Sg]:mininga    EncliticOrEnd; [4Sg][1Pl]:minikut    EncliticOrEnd; [4Sg][1Du]:minikung    EncliticOrEnd;
[4Pl][1Sg]:megtengnga EncliticOrEnd; [4Pl][1Pl]:megtekut   EncliticOrEnd; [4Pl][1Du]:megtekung   EncliticOrEnd;
[4Du][1Sg]:megnenga   EncliticOrEnd; [4Du][1Pl]:megnekut   EncliticOrEnd; [4Du][1Du]:megnekung   EncliticOrEnd;
|----------------------------------|------------------------------------|-------------------------------------|
[1Sg][2Sg]:mken       EncliticOrEnd; [1Sg][2Pl]:msi        EncliticOrEnd; [1Sg][2Du]:mtek        EncliticOrEnd;
[1Pl][2Sg]:mken       EncliticOrEnd; [1Pl][2Pl]:msi        EncliticOrEnd; [1Pl][2Du]:mtek        EncliticOrEnd;
[1Du][2Sg]:mken       EncliticOrEnd; [1Du][2Pl]:msi        EncliticOrEnd; [1Du][2Du]:mtek        EncliticOrEnd;
|----------------------------------|------------------------------------|-------------------------------------|
|                                  |                                    |                                     |
|                                  |                                    |                                     |
|                                  |                                    |                                     |
|----------------------------------|------------------------------------|-------------------------------------|
[4Sg][2Sg]:miniten    EncliticOrEnd; [4Sg][2Pl]:minisi     EncliticOrEnd; [4Sg][2Du]:minitek  EncliticOrEnd;  |
[4Pl][2Sg]:miniten    EncliticOrEnd; [4Pl][2Pl]:minisi     EncliticOrEnd; [4Pl][2Du]:minitek  EncliticOrEnd;  |
[4Du][2Sg]:miniten    EncliticOrEnd; [4Du][2Pl]:minisi     EncliticOrEnd; [4Du][2Du]:minitek  EncliticOrEnd;  |
|----------------------------------|------------------------------------|-------------------------------------|


LEXICON IntransitivePrecessiveConsequential
|-------------------------|--------------------------|-------------------------|-------------------------|
[3Sg]:n      EncliticOrEnd; [1Sg]:ma    EncliticOrEnd; [2Sg]:vek  EncliticOrEnd; [4Sg]:mi   EncliticOrEnd;
[3Pl]:ta     EncliticOrEnd; [1Pl]:mta   EncliticOrEnd; [2Pl]:fsi  EncliticOrEnd; [4Pl]:meng EncliticOrEnd;
[3Du]:yek    EncliticOrEnd; [1Du]:mtung EncliticOrEnd; [2Du]:ftek EncliticOrEnd; [4Du]:mek  EncliticOrEnd;
|-------------------------|--------------------------|-------------------------|-------------------------|

LEXICON TransitivePrecessiveConsequential
|----------------------------------|-----------------------------------|------------------------------------|
[3Sg][3Sg]:gu         EncliticOrEnd; [3Sg][3Pl]:ki        EncliticOrEnd; [3Sg][3Du]:kek        EncliticOrEnd;
[3Pl][3Sg]:tgu        EncliticOrEnd; [3Pl][3Pl]:tki       EncliticOrEnd; [3Pl][3Du]:tkek       EncliticOrEnd;
[3Du][3Sg]:gnegu      EncliticOrEnd; [3Du][3Pl]:gneki     EncliticOrEnd; [3Du][3Du]:gnekek     EncliticOrEnd;
|----------------------------------|-----------------------------------|------------------------------------|
[1Sg][3Sg]:mkun       EncliticOrEnd; [1Sg][3Pl]:mki       EncliticOrEnd; [1Sg][3Du]:mkek       EncliticOrEnd;
[1Pl][3Sg]:mteggu     EncliticOrEnd; [1Pl][3Pl]:mteki     EncliticOrEnd; [1Pl][3Du]:mtekek     EncliticOrEnd;
[1Du][3Sg]:mtegnegu   EncliticOrEnd; [1Du][3Pl]:mtegneki  EncliticOrEnd; [1Du][3Du]:mtegnekek  EncliticOrEnd;
|----------------------------------|-----------------------------------|------------------------------------|
[2Sg][3Sg]:vgu        EncliticOrEnd; [2Sg][3Pl]:fki       EncliticOrEnd; [2Sg][3Du]:fkek       EncliticOrEnd;
[2Pl][3Sg]:fsigu      EncliticOrEnd; [2Pl][3Pl]:fsiki     EncliticOrEnd; [2Pl][3Du]:fsikek     EncliticOrEnd;
[2Du][3Sg]:ftegnegu   EncliticOrEnd; [2Du][3Pl]:ftegneki  EncliticOrEnd; [2Du][3Du]:ftegnekek  EncliticOrEnd;
|----------------------------------|-----------------------------------|------------------------------------|
[4Sg][3Sg]:migu       EncliticOrEnd; [4Sg][3Pl]:miki      EncliticOrEnd; [4Sg][3Du]:mikek      EncliticOrEnd;
[4Pl][3Sg]:megteggu   EncliticOrEnd; [4Pl][3Pl]:megteki   EncliticOrEnd; [4Pl][3Du]:megtekek   EncliticOrEnd;
[4Du][3Sg]:megnegu    EncliticOrEnd; [4Du][3Pl]:megneki   EncliticOrEnd; [4Du][3Du]:megnekek   EncliticOrEnd;
|----------------------------------|-----------------------------------|------------------------------------|
[3Sg][1Sg]:nga        EncliticOrEnd; [3Sg][1Pl]:nkut      EncliticOrEnd; [3Sg][1Du]:nkung      EncliticOrEnd;
[3Pl][1Sg]:tnga       EncliticOrEnd; [3Pl][1Pl]:nkut      EncliticOrEnd; [3Pl][1Du]:nkung      EncliticOrEnd;
[3Du][1Sg]:gnenga     EncliticOrEnd; [3Du][1Pl]:nkut      EncliticOrEnd; [3Du][1Du]:nkung      EncliticOrEnd;
|----------------------------------|-----------------------------------|------------------------------------|
!                                  |                                   |                                    |
!                                  |                                   |                                    |
!                                  |                                   |                                    |
|----------------------------------|-----------------------------------|------------------------------------|
[2Sg][1Sg]:vnga       EncliticOrEnd; [2Sg][1Pl]:fkut      EncliticOrEnd; [2Sg][1Du]:fkung      EncliticOrEnd;
[2Pl][1Sg]:fsinga     EncliticOrEnd; [2Pl][1Pl]:fsikut    EncliticOrEnd; [2Pl][1Du]:fsikung    EncliticOrEnd;
[2Du][1Sg]:ftegnenga  EncliticOrEnd; [2Du][1Pl]:ftegnekut EncliticOrEnd; [2Du][1Du]:ftegnekung EncliticOrEnd;
|----------------------------------|-----------------------------------|------------------------------------|
[4Sg][1Sg]:minga      EncliticOrEnd; [4Sg][1Pl]:mikut     EncliticOrEnd; [4Sg][1Du]:mikung     EncliticOrEnd;
[4Pl][1Sg]:megtengnga EncliticOrEnd; [4Pl][1Pl]:megtekut  EncliticOrEnd; [4Pl][1Du]:megtekung  EncliticOrEnd;
[4Du][1Sg]:megnenga   EncliticOrEnd; [4Du][1Pl]:megnekut  EncliticOrEnd; [4Du][1Du]:megnekung  EncliticOrEnd;
|----------------------------------|-----------------------------------|------------------------------------|
[3Sg][2Sg]:ten        EncliticOrEnd; [3Sg][2Pl]:si        EncliticOrEnd; [3Sg][2Du]:stek       EncliticOrEnd;
[3Pl][2Sg]:ten        EncliticOrEnd; [3Pl][2Pl]:si        EncliticOrEnd; [3Pl][2Du]:stek       EncliticOrEnd;
[3Du][2Sg]:ten        EncliticOrEnd; [3Du][2Pl]:si        EncliticOrEnd; [3Du][2Du]:stek       EncliticOrEnd;
|----------------------------------|-----------------------------------|------------------------------------|
[1Sg][2Sg]:mken       EncliticOrEnd; [1Sg][2Pl]:msi       EncliticOrEnd; [1Sg][2Du]:mtek       EncliticOrEnd;
[1Pl][2Sg]:mken       EncliticOrEnd; [1Pl][2Pl]:msi       EncliticOrEnd; [1Pl][2Du]:mtek       EncliticOrEnd;
[1Du][2Sg]:mken       EncliticOrEnd; [1Du][2Pl]:msi       EncliticOrEnd; [1Du][2Du]:mtek       EncliticOrEnd;
|----------------------------------|-----------------------------------|------------------------------------|
!                                  |                                   |                                    |
!                                  |                                   |                                    |
!                                  |                                   |                                    |
|----------------------------------|-----------------------------------|------------------------------------|
[4Sg][2Sg]:miten      EncliticOrEnd; [4Sg][2Pl]:misi      EncliticOrEnd; [4Sg][2Du]:mitek      EncliticOrEnd;
[4Pl][2Sg]:miten      EncliticOrEnd; [4Pl][2Pl]:misi      EncliticOrEnd; [4Pl][2Du]:mitek      EncliticOrEnd;
[4Du][2Sg]:miten      EncliticOrEnd; [4Du][2Pl]:misi      EncliticOrEnd; [4Du][2Du]:mitek      EncliticOrEnd;
|----------------------------------|-----------------------------------|------------------------------------|
[3Sg][4Sg]:tni        EncliticOrEnd; [3Sg][4Pl]:steng     EncliticOrEnd; [3Sg][4Du]:stek       EncliticOrEnd;
[3Pl][4Sg]:tni        EncliticOrEnd; [3Pl][4Pl]:steng     EncliticOrEnd; [3Pl][4Du]:stek       EncliticOrEnd;
[3Du][4Sg]:tni        EncliticOrEnd; [3Du][4Pl]:steng     EncliticOrEnd; [3Du][4Du]:stek       EncliticOrEnd;
|----------------------------------|-----------------------------------|------------------------------------|
[1Sg][4Sg]:mni        EncliticOrEnd; [1Sg][4Pl]:mteng     EncliticOrEnd; [1Sg][4Du]:mtek       EncliticOrEnd;
[1Pl][4Sg]:mnni       EncliticOrEnd; [1Pl][4Pl]:mteng     EncliticOrEnd; [1Pl][4Du]:mtek       EncliticOrEnd;
[1Du][4Sg]:mtegnegu   EncliticOrEnd; [1Du][4Pl]:mtegneki  EncliticOrEnd; [1Du][4Du]:mtegnekek  EncliticOrEnd;
|----------------------------------|-----------------------------------|------------------------------------|
[2Sg][4Sg]:vgu        EncliticOrEnd; [2Sg][4Pl]:fki       EncliticOrEnd; [2Sg][4Du]:fkek       EncliticOrEnd;
[2Pl][4Sg]:fsigu      EncliticOrEnd; [2Pl][4Pl]:fsiki     EncliticOrEnd; [2Pl][4Du]:fsikek     EncliticOrEnd;
[2Du][4Sg]:ftegnegu   EncliticOrEnd; [2Du][4Pl]:ftegneki  EncliticOrEnd; [2Du][4Du]:ftegnekek  EncliticOrEnd;
|----------------------------------|-----------------------------------|------------------------------------|
!                                  |                                   |                                    |
!                                  |                                   |                                    |
!                                  |                                   |                                    |
|----------------------------------|-----------------------------------|------------------------------------|

LEXICON IntransitiveConcessive
|------------------------|----------------------------|----------------------------|----------------------------|
[3Sg]:an    EncliticOrEnd; [1Sg]:aghma   EncliticOrEnd; [2Sg]:aghpek  EncliticOrEnd; [4Sg]:aghmi   EncliticOrEnd;
[3Pl]:ita   EncliticOrEnd; [1Pl]:amta    EncliticOrEnd; [2Pl]:aghfsi  EncliticOrEnd; [4Pl]:aghmeng EncliticOrEnd;
[3Du]:ayek  EncliticOrEnd; [1Du]:amtung  EncliticOrEnd; [2Du]:aghftek EncliticOrEnd; [4Du]:aghmek  EncliticOrEnd;
|------------------------|----------------------------|----------------------------|----------------------------|

LEXICON TransitiveConcessive
!-------------------------------------|---------------------------------------|----------------------------------------|
[3Sg][3Sg]:agu           EncliticOrEnd; [3Sg][3Pl]:aki           EncliticOrEnd; [3Sg][3Du]:akek           EncliticOrEnd;
[3Pl][3Sg]:itgu          EncliticOrEnd; [3Pl][3Pl]:itki          EncliticOrEnd; [3Pl][3Du]:itkek          EncliticOrEnd;
[3Du][3Sg]:agnegu        EncliticOrEnd; [3Du][3Pl]:agneki        EncliticOrEnd; [3Du][3Du]:agnekek        EncliticOrEnd;
!-------------------------------------|---------------------------------------|----------------------------------------|
[1Sg][3Sg]:amkun         EncliticOrEnd; [1Sg][3Pl]:amki          EncliticOrEnd; [1Sg][3Du]:amkek          EncliticOrEnd;
[1Pl][3Sg]:amteggu       EncliticOrEnd; [1Pl][3Pl]:amteki        EncliticOrEnd; [1Pl][3Du]:amtekek        EncliticOrEnd;
[1Du][3Sg]:amtegnegu     EncliticOrEnd; [1Du][3Pl]:amtegneki     EncliticOrEnd; [1Du][3Du]:amtegnekek     EncliticOrEnd;
!-------------------------------------|---------------------------------------|----------------------------------------|
[2Sg][3Sg]:aghpegu       EncliticOrEnd; [2Sg][3Pl]:aghpeki       EncliticOrEnd; [2Sg][3Du]:aghpekek       EncliticOrEnd;
[2Pl][3Sg]:aghpesigu     EncliticOrEnd; [2Pl][3Pl]:aghpesiki     EncliticOrEnd; [2Pl][3Du]:aghpesikek     EncliticOrEnd;
[2Du][3Sg]:aghpetegnegu  EncliticOrEnd; [2Du][3Pl]:aghpetegneki  EncliticOrEnd; [2Du][3Du]:aghpetegnekek  EncliticOrEnd;
!-------------------------------------|---------------------------------------|----------------------------------------|
[4Sg][3Sg]:aghmigu       EncliticOrEnd; [4Sg][3Pl]:aghmiki       EncliticOrEnd; [4Sg][3Du]:aghmikek       EncliticOrEnd;
[4Pl][3Sg]:aghmegteggu   EncliticOrEnd; [4Pl][3Pl]:aghmegteki    EncliticOrEnd; [4Pl][3Du]:aghmegtekek    EncliticOrEnd;
[4Du][3Sg]:aghmegnegu    EncliticOrEnd; [4Du][3Pl]:aghmegneki    EncliticOrEnd; [4Du][3Du]:aghmegnekek    EncliticOrEnd;
!-------------------------------------|---------------------------------------|----------------------------------------|
[3Sg][1Sg]:anga          EncliticOrEnd; [3Sg][1Pl]:inkut         EncliticOrEnd; [3Sg][1Du]:inkung         EncliticOrEnd;
[3Pl][1Sg]:atnga         EncliticOrEnd; [3Pl][1Pl]:inkut         EncliticOrEnd; [3Pl][1Du]:inkung         EncliticOrEnd;
[3Du][1Sg]:agnenga       EncliticOrEnd; [3Du][1Pl]:inkut         EncliticOrEnd; [3Du][1Du]:inkung         EncliticOrEnd;
!-------------------------------------|---------------------------------------|----------------------------------------|
!                                     |                                       |                                        |
!                                     |                                       |                                        |
!                                     |                                       |                                        |
!-------------------------------------|---------------------------------------|----------------------------------------|
[2Sg][1Sg]:aghpenga      EncliticOrEnd; [2Sg][1Pl]:aghpekut      EncliticOrEnd; [2Sg][1Du]:aghpekung      EncliticOrEnd;
[2Pl][1Sg]:aghpesinga    EncliticOrEnd; [2Pl][1Pl]:aghpesikut    EncliticOrEnd; [2Pl][1Du]:aghpesikung    EncliticOrEnd;
[2Du][1Sg]:aghpetegnenga EncliticOrEnd; [2Du][1Pl]:aghpetegnekut EncliticOrEnd; [2Du][1Du]:aghpetegnekung EncliticOrEnd;
!-------------------------------------|---------------------------------------|----------------------------------------|
[4Sg][1Sg]:aghminga      EncliticOrEnd; [4Sg][1Pl]:aghmikut      EncliticOrEnd; [4Sg][1Du]:aghmikung      EncliticOrEnd;
[4Pl][1Sg]:aghmegtengnga EncliticOrEnd; [4Pl][1Pl]:aghmegtekut   EncliticOrEnd; [4Pl][1Du]:aghmegtekung   EncliticOrEnd;
[4Du][1Sg]:aghmegnenga   EncliticOrEnd; [4Du][1Pl]:aghmegnekut   EncliticOrEnd; [4Du][1Du]:aghmegnekung   EncliticOrEnd;
!-------------------------------------|---------------------------------------|----------------------------------------|
[3Sg][2Sg]:aten          EncliticOrEnd; [3Sg][2Pl]:isi           EncliticOrEnd; [3Sg][2Du]:istek          EncliticOrEnd; 
[3Pl][2Sg]:aten          EncliticOrEnd; [3Pl][2Pl]:isi           EncliticOrEnd; [3Pl][2Du]:istek          EncliticOrEnd;
[3Du][2Sg]:aten          EncliticOrEnd; [3Du][2Pl]:isi           EncliticOrEnd; [3Du][2Du]:istek          EncliticOrEnd;
!-------------------------------------|---------------------------------------|----------------------------------------|
[1Sg][2Sg]:amken         EncliticOrEnd; [1Sg][2Pl]:amsi          EncliticOrEnd; [1Sg][2Du]:amtek          EncliticOrEnd;
[1Pl][2Sg]:amken         EncliticOrEnd; [1Pl][2Pl]:amsi          EncliticOrEnd; [1Pl][2Du]:amtek          EncliticOrEnd;
[1Du][2Sg]:amken         EncliticOrEnd; [1Du][2Pl]:amsi          EncliticOrEnd; [1Du][2Du]:amtek          EncliticOrEnd;
!-------------------------------------|---------------------------------------|----------------------------------------|
!                                     |                                       |                                        |
!                                     |                                       |                                        |
!                                     |                                       |                                        |
!-------------------------------------|---------------------------------------|----------------------------------------|
[4Sg][2Sg]:aghmiten      EncliticOrEnd; [4Sg][2Pl]:aghmisi       EncliticOrEnd; [4Sg][2Du]:aghmitek       EncliticOrEnd;
[4Pl][2Sg]:aghmiten      EncliticOrEnd; [4Pl][2Pl]:aghmisi       EncliticOrEnd; [4Pl][2Du]:aghmitek       EncliticOrEnd;
[4Du][2Sg]:aghmiten      EncliticOrEnd; [4Du][2Pl]:aghmisi       EncliticOrEnd; [4Du][2Du]:aghmitek       EncliticOrEnd;
!-------------------------------------|---------------------------------------|----------------------------------------|
[3Sg][4Sg]:atni          EncliticOrEnd; [3Sg][4Pl]:isteng        EncliticOrEnd; [3Sg][4Du]:istek          EncliticOrEnd;
[3Pl][4Sg]:atni          EncliticOrEnd; [3Pl][4Pl]:isteng        EncliticOrEnd; [3Pl][4Du]:istek          EncliticOrEnd;
[3Du][4Sg]:atni          EncliticOrEnd; [3Du][4Pl]:isteng        EncliticOrEnd; [3Du][4Du]:istek          EncliticOrEnd;
!-------------------------------------|---------------------------------------|----------------------------------------|
[1Sg][4Sg]:amni          EncliticOrEnd; [1Sg][4Pl]:amteng        EncliticOrEnd; [1Sg][4Du]:amtek          EncliticOrEnd;
[1Pl][4Sg]:amnni         EncliticOrEnd; [1Pl][4Pl]:amteng        EncliticOrEnd; [1Pl][4Du]:amtek          EncliticOrEnd;
[1Du][4Sg]:amtegnegu     EncliticOrEnd; [1Du][4Pl]:amteng        EncliticOrEnd; [1Du][4Du]:amtek          EncliticOrEnd;
!-------------------------------------|---------------------------------------|----------------------------------------|
[2Sg][4Sg]:aghpegu       EncliticOrEnd; [2Sg][4Pl]:aghpeki       EncliticOrEnd; [2Sg][4Du]:aghpekek       EncliticOrEnd;
[2Pl][4Sg]:aghpesigu     EncliticOrEnd; [2Pl][4Pl]:aghpesiki     EncliticOrEnd; [2Pl][4Du]:aghpesikek     EncliticOrEnd;
[2Du][4Sg]:aghpetegnegu  EncliticOrEnd; [2Du][4Pl]:aghpetegneki  EncliticOrEnd; [2Du][4Du]:aghpetegnekek  EncliticOrEnd;
!-------------------------------------|---------------------------------------|----------------------------------------|
!                                     |                                       |                                        |
!                                     |                                       |                                        |
!                                     |                                       |                                        |
!-------------------------------------|---------------------------------------|----------------------------------------|


LEXICON IntransitiveContemporative
|-----------------------|--------------------------|-------------------------|-------------------------|
[3Sg]:ani  EncliticOrEnd; [1Sg]:ma    EncliticOrEnd; [2Sg]:pek  EncliticOrEnd; [4Sg]:mini EncliticOrEnd; 
[3Sg]:aani EncliticOrEnd;
[3Pl]:ata  EncliticOrEnd; [1Pl]:mta   EncliticOrEnd; [2Pl]:fsi  EncliticOrEnd; [4Pl]:meng EncliticOrEnd; 
[3Du]:ayek EncliticOrEnd; [1Du]:mtung EncliticOrEnd; [2Du]:ftek EncliticOrEnd; [4Du]:mek  EncliticOrEnd; 
|-----------------------|--------------------------|-------------------------|-------------------------|

LEXICON TransitiveContemporative
|----------------------------------|------------------------------------|-------------------------------------|
[3Sg][3Sg]:agu        EncliticOrEnd; [3Sg][3Pl]:aki        EncliticOrEnd; [3Sg][3Du]:akek        EncliticOrEnd; 
[3Pl][3Sg]:atgu       EncliticOrEnd; [3Pl][3Pl]:atki       EncliticOrEnd; [3Pl][3Du]:atkek       EncliticOrEnd; 
[3Du][3Sg]:agnegu     EncliticOrEnd; [3Du][3Pl]:agneki     EncliticOrEnd; [3Du][3Du]:agnekek     EncliticOrEnd; 
|----------------------------------|------------------------------------|-------------------------------------|
[1Sg][3Sg]:mkun       EncliticOrEnd; [1Sg][3Pl]:mki        EncliticOrEnd; [1Sg][3Du]:mkek        EncliticOrEnd; 
[1Pl][3Sg]:mteggu     EncliticOrEnd; [1Pl][3Pl]:mteki      EncliticOrEnd; [1Pl][3Du]:mtekek      EncliticOrEnd; 
[1Du][3Sg]:mtegnegu   EncliticOrEnd; [1Du][3Pl]:mtegneki   EncliticOrEnd; [1Du][3Du]:mtegnekek   EncliticOrEnd; 
|----------------------------------|------------------------------------|-------------------------------------|
[2Sg][3Sg]:pegu       EncliticOrEnd; [2Sg][3Pl]:peki       EncliticOrEnd; [2Sg][3Du]:pekek       EncliticOrEnd; 
[2Pl][3Sg]:pesigu     EncliticOrEnd; [2Pl][3Pl]:pesiki     EncliticOrEnd; [2Pl][3Du]:pesikek     EncliticOrEnd; 
[2Du][3Sg]:petegnegu  EncliticOrEnd; [2Du][3Pl]:petegneki  EncliticOrEnd; [2Du][3Du]:petegnekek  EncliticOrEnd; 
|----------------------------------|------------------------------------|-------------------------------------|
[4Sg][3Sg]:minigu     EncliticOrEnd; [4Sg][3Pl]:miniki     EncliticOrEnd; [4Sg][3Du]:minikek     EncliticOrEnd; 
[4Pl][3Sg]:megteggu   EncliticOrEnd; [4Pl][3Pl]:megteki    EncliticOrEnd; [4Pl][3Du]:megtekek    EncliticOrEnd; 
[4Du][3Sg]:megnegu    EncliticOrEnd; [4Du][3Pl]:megneki    EncliticOrEnd; [4Du][3Du]:megnekek    EncliticOrEnd; 
|----------------------------------|------------------------------------|-------------------------------------|
[3Sg][1Sg]:anga       EncliticOrEnd; [3Sg][1Pl]:ankut      EncliticOrEnd; [3Sg][1Du]:ankung      EncliticOrEnd; 
[3Pl][1Sg]:atnga      EncliticOrEnd; [3Pl][1Pl]:ankut      EncliticOrEnd; [3Pl][1Du]:ankung      EncliticOrEnd; 
[3Du][1Sg]:agnenga    EncliticOrEnd; [3Du][1Pl]:ankut      EncliticOrEnd; [3Du][1Du]:ankung      EncliticOrEnd; 
|----------------------------------|------------------------------------|-------------------------------------|
|                                  |                                    |                                     |
|                                  |                                    |                                     |
|                                  |                                    |                                     |
|----------------------------------|------------------------------------|-------------------------------------|
[2Sg][1Sg]:penga      EncliticOrEnd; [2Sg][1Pl]:pekut      EncliticOrEnd; [2Sg][1Du]:pekung      EncliticOrEnd; 
[2Pl][1Sg]:pesinga    EncliticOrEnd; [2Pl][1Pl]:pesikut    EncliticOrEnd; [2Pl][1Du]:pesikung    EncliticOrEnd; 
[2Du][1Sg]:petegnenga EncliticOrEnd; [2Du][1Pl]:petegnekut EncliticOrEnd; [2Du][1Du]:petegnekung EncliticOrEnd; 
|----------------------------------|------------------------------------|-------------------------------------|
[4Sg][1Sg]:mininga    EncliticOrEnd; [4Sg][1Pl]:minikut    EncliticOrEnd; [4Sg][1Du]:minikung    EncliticOrEnd; 
[4Pl][1Sg]:megtengnga EncliticOrEnd; [4Pl][1Pl]:megtekut   EncliticOrEnd; [4Pl][1Du]:megtekung   EncliticOrEnd; 
[4Du][1Sg]:megnenga   EncliticOrEnd; [4Du][1Pl]:megnekut   EncliticOrEnd; [4Du][1Du]:megnekung   EncliticOrEnd; 
|----------------------------------|------------------------------------|-------------------------------------|
[3Sg][2Sg]:aten       EncliticOrEnd; [3Sg][2Pl]:asi        EncliticOrEnd; [3Sg][2Du]:astek       EncliticOrEnd; 
[3Pl][2Sg]:aten       EncliticOrEnd; [3Pl][2Pl]:asi        EncliticOrEnd; [3Pl][2Du]:astek       EncliticOrEnd; 
[3Du][2Sg]:aten       EncliticOrEnd; [3Du][2Pl]:asi        EncliticOrEnd; [3Du][2Du]:astek       EncliticOrEnd; 
|----------------------------------|------------------------------------|-------------------------------------|
[1Sg][2Sg]:mken       EncliticOrEnd; [1Sg][2Pl]:msi        EncliticOrEnd; [1Sg][2Du]:mtek        EncliticOrEnd; 
[1Pl][2Sg]:mken       EncliticOrEnd; [1Pl][2Pl]:msi        EncliticOrEnd; [1Pl][2Du]:mtek        EncliticOrEnd; 
[1Du][2Sg]:mken       EncliticOrEnd; [1Du][2Pl]:msi        EncliticOrEnd; [1Du][2Du]:mtek        EncliticOrEnd; 
|----------------------------------|------------------------------------|-------------------------------------|
|                                  |                                    |                                     |
|                                  |                                    |                                     |
|                                  |                                    |                                     |
|----------------------------------|------------------------------------|-------------------------------------|
[4Sg][2Sg]:miniten    EncliticOrEnd; [4Sg][2Pl]:minisi     EncliticOrEnd; [4Sg][2Du]:minitek     EncliticOrEnd; 
[4Pl][2Sg]:miniten    EncliticOrEnd; [4Pl][2Pl]:minisi     EncliticOrEnd; [4Pl][2Du]:minitek     EncliticOrEnd; 
[4Du][2Sg]:miniten    EncliticOrEnd; [4Du][2Pl]:minisi     EncliticOrEnd; [4Du][2Du]:minitek     EncliticOrEnd; 
|----------------------------------|------------------------------------|-------------------------------------|
[3Sg][4Sg]:atni       EncliticOrEnd; [3Sg][4Pl]:asteng     EncliticOrEnd; [3Sg][4Du]:astek       EncliticOrEnd; 
[3Pl][4Sg]:atni       EncliticOrEnd; [3Pl][4Pl]:asteng     EncliticOrEnd; [3Pl][4Du]:astek       EncliticOrEnd; 
[3Du][4Sg]:atni       EncliticOrEnd; [3Du][4Pl]:asteng     EncliticOrEnd; [3Du][4Du]:astek       EncliticOrEnd; 
|----------------------------------|------------------------------------|-------------------------------------|
[1Sg][4Sg]:mni        EncliticOrEnd; [1Sg][4Pl]:mteng      EncliticOrEnd; [1Sg][4Du]:mtek        EncliticOrEnd; 
[1Pl][4Sg]:mnni       EncliticOrEnd; [1Pl][4Pl]:mteng      EncliticOrEnd; [1Pl][4Du]:mtek        EncliticOrEnd; 
[1Du][4Sg]:mtegnegu   EncliticOrEnd; [1Du][4Pl]:mteng      EncliticOrEnd; [1Du][4Du]:mtek        EncliticOrEnd; 
|----------------------------------|------------------------------------|-------------------------------------|
[2Sg][4Sg]:pegu       EncliticOrEnd; [2Sg][4Pl]:peki       EncliticOrEnd; [2Sg][4Du]:pekek       EncliticOrEnd; 
[2Pl][4Sg]:pesigu     EncliticOrEnd; [2Pl][4Pl]:pesiki     EncliticOrEnd; [2Pl][4Du]:pesikek     EncliticOrEnd; 
[2Du][4Sg]:petegnegu  EncliticOrEnd; [2Du][4Pl]:petegneki  EncliticOrEnd; [2Du][4Du]:petegnekek  EncliticOrEnd; 
|----------------------------------|------------------------------------|-------------------------------------|
|                                  |                                    |                                     |
|                                  |                                    |                                     |
|                                  |                                    |                                     |
|----------------------------------|------------------------------------|-------------------------------------|


LEXICON IntransitiveConditional
|-----------------------|---------------------------|--------------------------|---------------------------|
[3Sg]:an   EncliticOrEnd; [1Sg]:uma    EncliticOrEnd; [2Sg]:uvek  EncliticOrEnd; [4Sg]:umi    EncliticOrEnd;
                                                                                 [4Sg]:uni    EncliticOrEnd;
|-----------------------|---------------------------|--------------------------|---------------------------|
[3Pl]:ata  EncliticOrEnd; [1Pl]:umta   EncliticOrEnd; [2Pl]:ufsi  EncliticOrEnd; [4Pl]:umeng  EncliticOrEnd;
                                                                                 [4Pl]:uyeng  EncliticOrEnd;
|-----------------------|---------------------------|--------------------------|---------------------------|
[3Du]:ayek EncliticOrEnd; [1Du]:umtung EncliticOrEnd; [2Du]:uftek EncliticOrEnd; [4Du]:umek   EncliticOrEnd;
                                                                                 [4Du]:uyek   EncliticOrEnd;
|-----------------------|---------------------------|--------------------------|---------------------------|

LEXICON TransitiveConditional
|-----------------------------------|------------------------------------|-------------------------------------|
[3Sg][3Sg]:agu         EncliticOrEnd; [3Sg][3Pl]:aki        EncliticOrEnd; [3Sg][3Du]:akek        EncliticOrEnd; 
[3Pl][3Sg]:atgu        EncliticOrEnd; [3Pl][3Pl]:atki       EncliticOrEnd; [3Pl][3Du]:atkek       EncliticOrEnd; 
[3Du][3Sg]:agnegu      EncliticOrEnd; [3Du][3Pl]:agneki     EncliticOrEnd; [3Du][3Du]:agnekek     EncliticOrEnd; 
|-----------------------------------|------------------------------------|-------------------------------------|
[1Sg][3Sg]:umkun       EncliticOrEnd; [1Sg][3Pl]:umki       EncliticOrEnd; [1Sg][3Du]:umkek       EncliticOrEnd; 
[1Pl][3Sg]:umteggu     EncliticOrEnd; [1Pl][3Pl]:umteki     EncliticOrEnd; [1Pl][3Du]:umtekek     EncliticOrEnd; 
[1Du][3Sg]:umtegnegu   EncliticOrEnd; [1Du][3Pl]:umtegneki  EncliticOrEnd; [1Du][3Du]:umtegnekek  EncliticOrEnd; 
|-----------------------------------|------------------------------------|-------------------------------------|
[2Sg][3Sg]:uvgu        EncliticOrEnd; [2Sg][3Pl]:ufki       EncliticOrEnd; [2Sg][3Du]:ufkek       EncliticOrEnd; 
[2Pl][3Sg]:ufsigu      EncliticOrEnd; [2Pl][3Pl]:ufsiki     EncliticOrEnd; [2Pl][3Du]:ufsikek     EncliticOrEnd; 
[2Du][3Sg]:uftegnegu   EncliticOrEnd; [2Du][3Pl]:uftegneki  EncliticOrEnd; [2Du][3Du]:uftegnekek  EncliticOrEnd; 
|-----------------------------------|------------------------------------|-------------------------------------|
[4Sg][3Sg]:umigu       EncliticOrEnd; [4Sg][3Pl]:umiki      EncliticOrEnd; [4Sg][3Du]:umikek      EncliticOrEnd; 
[4Sg][3Sg]:unigu       EncliticOrEnd; [4Sg][3Pl]:uniki      EncliticOrEnd; [4Sg][3Du]:unikek      EncliticOrEnd; 
[4Pl][3Sg]:umegteggu   EncliticOrEnd; [4Pl][3Pl]:umegteki   EncliticOrEnd; [4Pl][3Du]:umegtekek   EncliticOrEnd; 
[4Pl][3Sg]:uyigteggu   EncliticOrEnd; [4Pl][3Pl]:uyigteki   EncliticOrEnd; [4Pl][3Du]:uyigtekek   EncliticOrEnd; 
[4Du][3Sg]:umegnegu    EncliticOrEnd; [4Du][3Pl]:umegneki   EncliticOrEnd; [4Du][3Du]:umegnekek   EncliticOrEnd; 
[4Du][3Sg]:uyignegu    EncliticOrEnd; [4Du][3Pl]:uyigneki   EncliticOrEnd; [4Du][3Du]:uyignekek   EncliticOrEnd; 
|-----------------------------------|------------------------------------|-------------------------------------|
|                                   |                                    |                                     |
|                                   |                                    |                                     |
|                                   |                                    |                                     |
|-----------------------------------|------------------------------------|-------------------------------------|
[3Sg][1Sg]:anga        EncliticOrEnd; [3Sg][1Pl]:ankut      EncliticOrEnd; [3Sg][1Du]:ankung      EncliticOrEnd; 
[3Pl][1Sg]:atnga       EncliticOrEnd; [3Pl][1Pl]:ankut      EncliticOrEnd; [3Pl][1Du]:ankung      EncliticOrEnd; 
[3Du][1Sg]:agnenga     EncliticOrEnd; [3Du][1Pl]:ankut      EncliticOrEnd; [3Du][1Du]:ankung      EncliticOrEnd; 
|-----------------------------------|------------------------------------|-------------------------------------|
|                                   |                                    |                                     |
|                                   |                                    |                                     |
|                                   |                                    |                                     |
|-----------------------------------|------------------------------------|-------------------------------------|
[2Sg][1Sg]:uvnga       EncliticOrEnd; [2Sg][1Pl]:ufkut      EncliticOrEnd; [2Sg][1Du]:ufkung      EncliticOrEnd; 
[2Pl][1Sg]:ufsinga     EncliticOrEnd; [2Pl][1Pl]:ufsikut    EncliticOrEnd; [2Pl][1Du]:ufsikung    EncliticOrEnd; 
[2Du][1Sg]:uftegnenga  EncliticOrEnd; [2Du][1Pl]:uftegnekut EncliticOrEnd; [2Du][1Du]:uftegnekung EncliticOrEnd; 
|-----------------------------------|------------------------------------|-------------------------------------|
[4Sg][1Sg]:uminga      EncliticOrEnd; [4Sg][1Pl]:umikut     EncliticOrEnd; [4Sg][1Du]:umikung     EncliticOrEnd; 
[4Sg][1Sg]:uninga      EncliticOrEnd; [4Sg][1Pl]:unikut     EncliticOrEnd; [4Sg][1Du]:unikung     EncliticOrEnd; 
[4Pl][1Sg]:umegtengnga EncliticOrEnd; [4Pl][1Pl]:umegtekut  EncliticOrEnd; [4Pl][1Du]:umegtekung  EncliticOrEnd; 
[4Pl][1Sg]:uyigtengnga EncliticOrEnd; [4Pl][1Pl]:uyigtekut  EncliticOrEnd; [4Pl][1Du]:uyigtekung  EncliticOrEnd; 
[4Du][1Sg]:umegnenga   EncliticOrEnd; [4Du][1Pl]:umegnekut  EncliticOrEnd; [4Du][1Du]:umegnekung  EncliticOrEnd; 
[4Du][1Sg]:uyignenga   EncliticOrEnd; [4Du][1Pl]:uyignekut  EncliticOrEnd; [4Du][1Du]:uyignekung  EncliticOrEnd; 
|-----------------------------------|------------------------------------|-------------------------------------|
|                                   |                                    |                                     |
|                                   |                                    |                                     |
|                                   |                                    |                                     |
|-----------------------------------|------------------------------------|-------------------------------------|
[3Sg][2Sg]:aten        EncliticOrEnd; [3Sg][2Pl]:asi        EncliticOrEnd; [3Sg][2Du]:astek       EncliticOrEnd; 
[3Pl][2Sg]:aten        EncliticOrEnd; [3Pl][2Pl]:asi        EncliticOrEnd; [3Pl][2Du]:astek       EncliticOrEnd; 
[3Du][2Sg]:aten        EncliticOrEnd; [3Du][2Pl]:asi        EncliticOrEnd; [3Du][2Du]:astek       EncliticOrEnd; 
|-----------------------------------|------------------------------------|-------------------------------------|
[1Sg][2Sg]:umken       EncliticOrEnd; [1Sg][2Pl]:umsi       EncliticOrEnd; [1Sg][2Du]:umtek       EncliticOrEnd; 
[1Pl][2Sg]:umken       EncliticOrEnd; [1Pl][2Pl]:umsi       EncliticOrEnd; [1Pl][2Du]:umtek       EncliticOrEnd; 
[1Du][2Sg]:umken       EncliticOrEnd; [1Du][2Pl]:umsi       EncliticOrEnd; [1Du][2Du]:umtek       EncliticOrEnd; 
[4Sg][2Sg]:umiten      EncliticOrEnd; [4Sg][2Pl]:umisi      EncliticOrEnd; [4Sg][2Du]:umitek      EncliticOrEnd; 
[4Sg][2Sg]:uniten      EncliticOrEnd; [4Sg][2Pl]:unisi      EncliticOrEnd; [4Sg][2Du]:unitek      EncliticOrEnd; 
|-----------------------------------|------------------------------------|-------------------------------------|
|                                   |                                    |                                     |
|                                   |                                    |                                     |
|                                   |                                    |                                     |
|-----------------------------------|------------------------------------|-------------------------------------|
[4Pl][2Sg]:umiten      EncliticOrEnd; [4Pl][2Pl]:umisi      EncliticOrEnd; [4Pl][2Du]:umitek      EncliticOrEnd; 
[4Pl][2Sg]:uniten      EncliticOrEnd; [4Pl][2Pl]:unisi      EncliticOrEnd; [4Pl][2Du]:unitek      EncliticOrEnd; 
[4Du][2Sg]:umiten      EncliticOrEnd; [4Du][2Pl]:umisi      EncliticOrEnd; [4Du][2Du]:umitek      EncliticOrEnd; 
[4Du][2Sg]:uniten      EncliticOrEnd; [4Du][2Pl]:unisi      EncliticOrEnd; [4Du][2Du]:unitek      EncliticOrEnd; 
|-----------------------------------|------------------------------------|-------------------------------------|
[3Sg][4Sg]:atni        EncliticOrEnd; [3Sg][4Pl]:asteng     EncliticOrEnd; [3Sg][4Du]:astek       EncliticOrEnd; 
[3Pl][4Sg]:atni        EncliticOrEnd; [3Pl][4Pl]:asteng     EncliticOrEnd; [3Pl][4Du]:astek       EncliticOrEnd;
[3Du][4Sg]:atni        EncliticOrEnd; [3Du][4Pl]:asteng     EncliticOrEnd; [3Du][4Du]:astek       EncliticOrEnd; 
|-----------------------------------|------------------------------------|-------------------------------------|
[1Sg][4Sg]:umni        EncliticOrEnd; [1Sg][4Pl]:umteng     EncliticOrEnd; [1Sg][4Du]:umtek       EncliticOrEnd; 
[1Pl][4Sg]:umnni       EncliticOrEnd; [1Pl][4Pl]:umteng     EncliticOrEnd; [1Pl][4Du]:umtek       EncliticOrEnd; 
[1Du][4Sg]:umtegnegu   EncliticOrEnd; [1Du][4Pl]:umteng     EncliticOrEnd; [1Du][4Du]:umtek       EncliticOrEnd; 
|-----------------------------------|------------------------------------|-------------------------------------|
[2Sg][4Sg]:uvgu        EncliticOrEnd; [2Sg][4Pl]:ufki       EncliticOrEnd; [2Sg][4Du]:ufkek       EncliticOrEnd; 
[2Pl][4Sg]:ufsigu      EncliticOrEnd; [2Pl][4Pl]:ufsiki     EncliticOrEnd; [2Pl][4Du]:ufsikek     EncliticOrEnd; 
[2Du][4Sg]:uftegnegu   EncliticOrEnd; [2Du][4Pl]:uftegneki  EncliticOrEnd; [2Du][4Du]:uftegnekek  EncliticOrEnd; 
|-----------------------------------|------------------------------------|-------------------------------------|
|                                   |                                    |                                     |
|                                   |                                    |                                     |
|                                   |                                    |                                     |
|-----------------------------------|------------------------------------|-------------------------------------|


LEXICON IntransitiveSubordinative
!-----------------------|-------------------------|-------------------------|
[3Sg]:ni   EncliticOrEnd; [1Sg]:nga  EncliticOrEnd; [2Sg]:ten  EncliticOrEnd; 
[3Pl]:teng EncliticOrEnd; [1Pl]:ta   EncliticOrEnd; [2Pl]:si   EncliticOrEnd; 
[3Du]:tek  EncliticOrEnd; [1Du]:tung EncliticOrEnd; [2Du]:tek  EncliticOrEnd; 
!-----------------------|-------------------------|-------------------------|

LEXICON TransitiveSubordinative
|-------------------------|--------------------------|----------------------------|
[_][3Sg]:ku  EncliticOrEnd; [_][3Pl]:ki EncliticOrEnd; [_][3Du]:kek  EncliticOrEnd; 
[_][1Sg]:nga EncliticOrEnd; [_][1Pl]:ta EncliticOrEnd; [_][1Du]:tung EncliticOrEnd; 
[_][2Sg]:ten EncliticOrEnd; [_][2Pl]:si EncliticOrEnd; [_][2Du]:tek  EncliticOrEnd; 
|-------------------------|--------------------------|----------------------------|



!!!!!!!!!!!!!!!!!!!!!!!!!!!!!!!!!!!!!!!!!!!!!!!!!!!!
!!!!!!!!!!!!!!!!!!!!!!!!!!!!!!!!!!!!!!!!!!!!!!!!!!!!
!!!!!!                                        !!!!!!
!!!!!!  Verb Bases with Inflectional Endings  !!!!!!
!!!!!!                                        !!!!!!
!!!!!!!!!!!!!!!!!!!!!!!!!!!!!!!!!!!!!!!!!!!!!!!!!!!!
!!!!!!!!!!!!!!!!!!!!!!!!!!!!!!!!!!!!!!!!!!!!!!!!!!!!

LEXICON VerbWithInfl

|------------------------------------------------------------|------------------------------------------------------------|-------------------------------------------------------------|
pi[V][Trns][Ptcp_Obl][4Sg][3Sg]:piyaqminigu     EncliticOrEnd; pi[V][Trns][Ptcp_Obl][4Sg][3Pl]:piyaqminiki   EncliticOrEnd; pi[V][Trns][Ptcp_Obl][4Sg][3Du]:piyaqminikek   EncliticOrEnd;
pi[V][Trns][Ptcp_Obl][4Pl][3Sg]:piyaqmegteggu   EncliticOrEnd; pi[V][Trns][Ptcp_Obl][4Pl][3Pl]:piyaqmegtek   EncliticOrEnd; pi[V][Trns][Ptcp_Obl][4Pl][3Du]:piyaqmegtekek  EncliticOrEnd;
pi[V][Trns][Ptcp_Obl][4Du][3Sg]:piyaqmegnegu    EncliticOrEnd; pi[V][Trns][Ptcp_Obl][4Du][3Pl]:piyaqmegneki  EncliticOrEnd; pi[V][Trns][Ptcp_Obl][4Du][3Du]:piyaqmegnekek  EncliticOrEnd;
|------------------------------------------------------------|------------------------------------------------------------|-------------------------------------------------------------|
pi[V][Trns][Ptcp_Obl][4Sg][1Sg]:piyaqmininga    EncliticOrEnd; pi[V][Trns][Ptcp_Obl][4Sg][1Pl]:piyaqminikut  EncliticOrEnd; pi[V][Trns][Ptcp_Obl][4Sg][1Du]:piyaqminikung  EncliticOrEnd;
pi[V][Trns][Ptcp_Obl][4Pl][1Sg]:piyaqmegtengnga EncliticOrEnd; pi[V][Trns][Ptcp_Obl][4Pl][1Pl]:piyaqmegtekut EncliticOrEnd; pi[V][Trns][Ptcp_Obl][4Pl][1Du]:piyaqmegtekung EncliticOrEnd;
pi[V][Trns][Ptcp_Obl][4Du][1Sg]:piyaqmegnenga   EncliticOrEnd; pi[V][Trns][Ptcp_Obl][4Du][1Pl]:piyaqmegnekut EncliticOrEnd; pi[V][Trns][Ptcp_Obl][4Du][1Du]:piyaqmegnekung EncliticOrEnd;
|------------------------------------------------------------|------------------------------------------------------------|-------------------------------------------------------------|
pi[V][Trns][Ptcp_Obl][4Sg][2Sg]:piyaqminiten    EncliticOrEnd; pi[V][Trns][Ptcp_Obl][4Sg][2Pl]:piyaqminisi   EncliticOrEnd; pi[V][Trns][Ptcp_Obl][4Sg][2Du]:piyaqminitek   EncliticOrEnd;
pi[V][Trns][Ptcp_Obl][4Pl][2Sg]:piyaqminiten    EncliticOrEnd; pi[V][Trns][Ptcp_Obl][4Pl][2Pl]:piyaqminisi   EncliticOrEnd; pi[V][Trns][Ptcp_Obl][4Pl][2Du]:piyaqminitek   EncliticOrEnd;
pi[V][Trns][Ptcp_Obl][4Du][2Sg]:piyaqminiten    EncliticOrEnd; pi[V][Trns][Ptcp_Obl][4Du][2Pl]:piyaqminisi   EncliticOrEnd; pi[V][Trns][Ptcp_Obl][4Du][2Du]:piyaqminitek   EncliticOrEnd;
|------------------------------------------------------------|------------------------------------------------------------|-------------------------------------------------------------|



LEXICON QuantQualPostbase

!---------------------------------|
!  Quantifier-Qualifier Endings   |
!----------------------------------------------|
[Quant_Qual][3Sg]:~%:(ng₁)an      EncliticOrEnd;
[Quant_Qual][3Pl]:~%:(ng₁)ita     EncliticOrEnd;
[Quant_Qual][3Du]:~%:(ng₁)ita     EncliticOrEnd;
!----------------------------------------------|
[Quant_Qual][1Sg]:~f-wma          EncliticOrEnd;
[Quant_Qual][1Pl]:%:emta          EncliticOrEnd;
[Quant_Qual][1Du]:%:emtung        EncliticOrEnd;
!----------------------------------------------|
[Quant_Qual][2Sg]:–gpek           EncliticOrEnd;
[Quant_Qual][2Pl]:–gpesi          EncliticOrEnd;
[Quant_Qual][2Du]:–gpetek         EncliticOrEnd;
!----------------------------------------------|
[Quant_Qual][4Sg]:~f-wmi          EncliticOrEnd;
[Quant_Qual][4Pl]:~f-wmeng        EncliticOrEnd;
[Quant_Qual][4Du]:%:egmek         EncliticOrEnd;
!----------------------------------------------|



!!!!!!!!!!!!!!!!!!!!!
!!!               !!!
!!!   Enclitics   !!!
!!!               !!!
!!!!!!!!!!!!!!!!!!!!!

LEXICON EncliticOrEnd
#;

-lli[Encl]:^lli    EncliticOrEnd;
-llu[Encl]:^llu    EncliticOrEnd;
-mi[Encl]:^mi      EncliticOrEnd;
-ngam[Encl]:^ngam  EncliticOrEnd;
-nguq[Encl]:^nguq  EncliticOrEnd;
-qaa[Encl]:^qaa    EncliticOrEnd;
-qun[Encl]:^qun    EncliticOrEnd;
-sa[Encl]:^sa      EncliticOrEnd;
-ta[Encl]:^ta      EncliticOrEnd;
-tuq[Encl]:^tuq    EncliticOrEnd;
-wha[Encl]:^wha    EncliticOrEnd;o
